臺灣高等法院臺南分院刑事判決
110年度上訴字第625號
上  訴  人  
即  被  告  沈育權




選任辯護人  許洋頊律師（扶助律師）  
上列上訴人即被告因違反毒品危害防制條例等案件，不服臺灣嘉
義地方法院110年度訴字第58號中華民國110年3月31日第一審判
決（起訴案號：臺灣嘉義地方檢察署109年度偵字第8568、8650
、9635、9757、10261、10906號、110年度偵字第255、403、717
、718號，併辦案號：臺灣嘉義地方檢察署110年度偵字第2225號
），提起上訴，本院判決如下：
    主  文
一、原判決關於附表一編號13所示販賣第一級毒品、附表一編號
    27所示販賣第二級毒品及附表一編號29至34所示轉讓禁藥暨
    各定之應執行刑部分，均撤銷。
二、乙○○犯附表一編號13所示販賣第一級毒品罪，累犯，處如附
    表一編號13所示之刑及沒收；又犯附表一編號27所示販賣第
    二級毒品罪，累犯，處如附表一編號27所示之刑及沒收。
三、乙○○犯附表一編號30至34所示藥事法第83條第1項轉讓禁藥
    罪，均累犯，各處如附表一編號30至34所示之刑及沒收。應
    執行有期徒刑柒月，扣案附表二編號7所示之物，沒收。
四、乙○○被訴附表一編號29轉讓禁藥部分，無罪。
五、其他上訴駁回。
六、第二項撤銷改判所處之刑（即附表一編號13、27部分）與第
    五項上訴駁回所處之刑（即附表一編號1至12、14至26、28
    、35部分），應執行有期徒刑玖年陸月，沒收部分併執行之
    。
    事  實
一、乙○○明知海洛因及甲基安非他命分別為毒品危害防制條例第
    2條第2項第1款、第2款所列管之第一、二級毒品，依法不得
    持有、販賣。甲基安非他命亦屬藥事法第22條第1項第1款所
    定之經中央衛生主管機關行政院衛生福利部（下稱衛福部）
    明令公告之禁藥，依法不得轉讓。竟以所持用iPhone廠牌行
    動電話（IMEI：000000000000000號，搭配門號0000000000
    號晶片卡，即附表二編號7所示扣案物）作為聯絡工具，而
    為下列行為：
  ㈠基於販賣第一級毒品海洛因以營利之犯意，於附表一編號1至
    5、7至13所示時、地，以附表一編號1至5、7至13所示行為
    方式，分別販賣第一級毒品海洛因予林義順12次。乙○○在有
    偵查犯罪職權之公務員尚未發覺附表一編號13所示時、地販
    賣海洛因予林義順之犯罪事實前，於民國109年9月28日警詢
    時，向員警自首供述此部分犯行，進而接受裁判。
　㈡基於販賣第二級毒品甲基安非他命以營利之犯意，於附表一
    編號6、14至28所示時、地，以附表一編號6、14至28所示行
    為方式，分別販賣第二級毒品甲基安非他命予林義順1次（
    即附表一編號6）、李桂霖3次（即附表一編號14至16）、王
    世徳4次（即附表一編號17至20）、黃印太4次（即附表一編
    號21至24）、楊正偉2次（即附表一編號25、26）、丁○○1次
    （即附表一編號27）、丙○○1次（即附表一編號28）。乙○○
    在有偵查犯罪職權之公務員尚未發覺附表一編號24、27所示
    時、地，分別販賣甲基安非他命予黃印太、丁○○之犯罪事實
    前，於109年9月28日警詢時，向員警自首供述附表一編號24
    、27所示犯行，進而接受裁判。
　㈢基於轉讓禁藥甲基安非他命之犯意，於附表一編號30至34所
    示時、地，以附表一編號30至34所示行為方式，轉讓禁藥甲
    基安非他命予李宜蓁2次（即附表一編號30、31）、黃冠豪1
    次（即附表一編號32）、張亨彥2次（即附表一編號33、34
    ）（均無證據證明各次轉讓淨重在10公克以上）。
二、乙○○明知具殺傷力之非制式子彈係槍砲彈藥刀械管制條例第
    4條第1項第2款所管制之物品，非經中央主管機關許可，不
    得持有，竟基於持有具殺傷力子彈之犯意，於109年7月間某
    日，在其位於嘉義市○區○○○路000巷00號0樓之0之租屋處，
    由真實姓名、年籍不詳之成年男子交付具有殺傷力之非制式
    子彈26顆而收受持有之。
三、經警依臺灣嘉義地方法院（下稱原審法院）109年聲監字第2
    57號、109年聲監續字第413、453號通訊監察書，對乙○○所
    持用門號0000000000號之行動電話（即附表二編號7所示扣
    案物）實施通訊監察，另以原審法院109年聲監字第186號、
    109年聲監續字第348號通訊監察書對張亨彥所持用之門號00
    00000000號行動電話實施通訊監察，並於109年9月27日持臺
    灣嘉義地方檢察署（下稱嘉義地檢署）檢察官拘票及原審法
    院109年聲搜字第761號搜索票，在嘉義市○區○○路000巷口前
    拘獲乙○○，並前往其位於嘉義市○區○○○路000巷00號0樓0（
    即000室）之租屋處執行搜索，查扣如附表二編號7所示行動
    電話，循線查獲上情。
    理  由
甲、有罪部分
壹、程序部分
　　刑事訴訟法第159條之5規定，被告以外之人於審判外之陳述
    ，雖不符前4條之規定，而經當事人於審判程序同意作為證
    據，法院審酌該言詞陳述或書面陳述作成時之情況，認為
    適當者，亦得為證據。當事人、代理人或辯護人於法院調查
    證據時，知有第159條第1項不得為證據之情形，而未於言詞
    辯論終結前聲明異議者，視為有前項之同意。本判決以下引
    為判斷基礎之被告以外之人審判外之傳聞供述證據，經檢察
    官、被告及辯護人於本院審理時均同意作為證據使用（本院
    卷一第149頁，本院卷二第258、405頁），本院審酌該等證
    據作成時情況，並無違法或不當取證情事，亦無顯不可信或
    證明力過低，而均認為適當，依刑事訴訟法第159條之5規定
    ，均有證據能力。另本判決引用之非供述證據，均依法定程
    序取得，經本院審理時逐一提示而為合法調查，與本案待證
    事實間復具相當關聯性，自得據為裁判基礎。
貳、認定犯罪事實所憑之證據及理由　　
一、附表一編號1至5、7至13販賣第一級毒品部分
  ㈠被告乙○○對於附表一編號1至5、7至13所示時、地販賣第一級
    毒品予林義順之事實，於警詢、偵查、原審法院羈押訊問、
    原審及本院審理時均坦承不諱（嘉市警刑大偵三字第109180
    6502號卷〈下稱警6502號卷〉第7、16-26頁，109年度偵字第8
    568號卷一〈下稱偵8568號卷一〉第63-71頁，109年度偵字第9
    757號卷〈下稱偵9757號〉第60頁，109年度聲羈字第140號卷〈
    下稱聲羈卷〉第32-33頁，110年度訴字第58號卷〈下稱原審卷
    〉第124-127、281頁，本院卷一第143、485頁，本院卷二第4
    01、452、453頁）。核與證人林義順於警詢、偵查具結證述
    情節相符（偵8568號卷一第13-22、23-33頁，109年度偵字
    第8568號卷二〈下稱偵8568號卷二〉第503-510、517-522頁，
    嘉市警刑大偵一字第1091807415號卷〈下稱警7415號卷〉第17
    -22頁，偵9757號卷第51-52頁）。並有警方蒐證被告與林義
    順交易之監視器翻拍照片、原審法院109年聲監字第257號、
    109年聲監續字第413號通訊監察書暨附表一編號1至5、7至1
    2所示通訊監察譯文可資佐證（警6502號卷第101-104、106-
    114、501-505頁，嘉市警刑大偵三字第1091808150號卷〈下
    稱警8150號卷〉第71-75頁，偵8568號卷一第238頁）。
　㈡警方持嘉義地檢署檢察官核發之拘票，於109年9月27日在嘉
    義市○區○○路000巷口拘獲被告，經被告同意，搜索其手提包
    ，查扣附表二編號1至10所示之物（附表二編號9係查扣其中
    電子磅秤1台），同日持原審法院109年聲搜字第761號搜索
    票，至嘉義市○區○○○路000巷00號0樓000室被告租屋處執行
    搜索，查扣附表二編號11至16所示之物（含附表二編號9所
    示其中電子磅秤2台，編號15之1、15之2及16為非制式子彈
    ），有嘉義市政府警察局刑事警察大隊偵查報告（109年度
    他字第1109號卷〈下稱他1109號卷〉第2頁）、嘉義地檢署檢
    察官拘票、拘提報告、自願受搜索同意書2份、嘉義市政府
    警察局刑事警察大隊109年9月27日搜索扣押筆錄、扣押物品
    目錄表、扣案物收據各2份暨各該扣案物、查獲蒐證照片等
    可資佐證（警6502號卷第37-52、89-97頁）。上開扣案物其
    中附表二編號1至3晶體經鑑驗檢出第二級毒品甲基安非他命
    如附表二編號1至3備註欄所示，編號4、5粉末檢出第三級毒
    品成分如附表二編號4、5備註欄所示，有嘉義市政府警察局
    109年11月3日嘉市警刑大偵三字第1091808490號函檢送衛福
    部草屯療養院草療鑑字第1091000048、0000000000號鑑驗書
    2份在卷可參（偵8568卷二第527-535頁）。
　㈢綜上，被告自白販賣第一級毒品海洛因予林義順12次之事實
    ，有上開事證可資佐證，堪信為真實可採。
二、附表一編號6、14至26販賣第二級毒品部分
　㈠被告乙○○對於附表一編號6、14至26所示時、地販賣第二級毒
    品予林義順、李桂霖、甲○○、黃印太、楊正偉之事實，於警
    詢、偵查、原審法院羈押訊問、原審及本院審理時均坦承不
    諱（警6502號卷第7、14-16、27-28、30-36頁，偵8568號卷
    一第66-67、71-80、231-232、253、353-355頁，偵8568號
    卷二第392-394、398-400，聲羈卷第33-34，原審卷第126、
    127-132、269-270、281-282頁，本院卷一第143、485頁，
    本院卷二第401、452、453頁），核與證人林義順、李桂霖
    、甲○○、黃印太、楊正偉警詢、偵查（具結）證述情節大致
    相符（證人林義順部分：偵8568卷二第504、507、518、520
    頁；證人李桂霖部分：偵8568卷二第551、555、573-575頁
    ，嘉市警刑大偵三字第1091807297號卷〈下稱警7297卷〉第40
    -42頁；證人甲○○部分：偵8568卷二第433-441、459-495、4
    97-502頁；證人黃印太部分：偵8568卷二第134頁，偵8568
    卷一第153-157、167-170頁，嘉市警刑大偵三字第10918078
    58號卷〈下稱警7858卷〉第44-49頁，原審卷第219-221頁；證
    人楊正偉部分：偵8568卷二第377-380頁、385-387頁）。並
    有警方蒐證附表一編號6被告與林義順交易（警6502卷第108
    頁）、附表一編號17、18、20被告與甲○○交易（警6502卷第
    112、116、117頁）、附表一編號21至23被告與黃印太交易
    （警6502卷第98、99、100頁）之監視器翻拍照片、原審法
    院109年聲監字第257號、109年聲監續字第413號通訊監察書
    暨附表一編號6、17至23所示通訊監察譯文可資佐證（警650
    2號卷第502、505-510頁，嘉市警刑大偵三字第1091808150
    號卷〈下稱警8150號卷〉第71-75頁）。綜上，被告此部分販
    賣甲基安非他命自白之供述與事實相符，堪可採信。
　㈡附表一編號15所示犯行，起訴意旨僅載明犯罪時間是在109年
    7月間某日，因涉及新舊法比較適用（詳後述），基於罪疑
    唯利歸被告原則，應認被告本次犯行犯罪時間係在毒品危害
    防制條例修正施行前之109年7月1日至14日間之某日，併予
    敘明。　
三、附表一編號27販賣第二級毒品予丁○○部分
　　被告乙○○對於附表一編號27所示時、地販賣第二級毒品甲基
    安非他命予丁○○之事實，於警詢、偵查、原審及本院審理時
    坦承不諱（偵8568卷一第231、233、251-252、317-318、35
    8-359頁，原審卷第131、282頁，本院卷一第143、485頁，
    本院卷二第401、452、453頁），並經證人丁○○於110年8月1
    9日警詢證述在卷，有嘉義縣警察局水上分局110年9月2日嘉
    水警偵字第1100017576號函檢送證人丁○○上開警詢筆錄（本
    院卷二第103、111頁）在卷，復有109年9月18日凌晨1時25
    分許證人丁○○駕駛白色自小客車前來嘉義市○區○○路000巷00
    號被告租屋處前與被告交易之監視器翻拍照片4張（偵8568
    卷一第239-240頁，警7415號卷第31-32頁）可資參佐。被告
    此部分販賣甲基安非他命予證人丁○○自白之供述，與事實相
    符，堪可採信。
四、附表一編號28販賣第二級毒品予丙○○部分
　　被告於109年9月28日警詢已坦承販賣第一、二級毒品（警65
    02號卷第7頁），於109年11月26日警詢及同日偵訊時，經提
    示附表一編號28通訊監察譯文時，即坦承附表一編號28所示
    販賣甲基安非他命予丙○○之事實（偵8568卷一第316、353-3
    55頁），嗣於原審及本院審理時仍為自白之供述（原審卷第
    132、282頁，本院卷一第143、485頁，本院卷二第401、452
    、453頁）。卷內雖無證人丙○○之供述，本院依檢察官聲請
    傳訊證人丙○○未據到庭（證人丙○○檢附診斷證明書，以其現
    罹重病為由，請求改依視訊訊問，檢察官當庭捨棄再傳訊證
    人丙○○，本院卷二第383-393、406頁），然被告此部分販賣
    甲基安非他命予丙○○之犯罪事實，已據證人張亨彥於109年9
    月8日警詢、109年9月9日偵查具結證述：（提示附表一編號
    28通訊監察譯文①、②）這二通電話是我與乙○○的對話，電話
    中我把電話拿給「阿達」（指丙○○），「阿達」與乙○○交易
    毒品，乙○○打電話給我，「阿達」跟我一起出去，那時乙○○
    已經來了，我親眼看到「阿達」跟乙○○買了1兩的安非他命
    ，48,000元，在我家庭院的龍眼樹下，有親眼看到「阿達」
    拿48,000元給乙○○，乙○○拿1兩安非他命給「阿達」，「阿
    達」認識乙○○，但沒有他的電話。他們談好後，阿達就現場
    算錢給乙○○，乙○○再將毒品交給阿達。0000000000門號是以
    我的名字於108年8月21日申請使用，於109年7月停話等語明
    確（偵8568卷二第581-582頁，嘉水警偵字第1100003480號
    卷〈下稱警3480號卷〉第14-15頁，原審卷第198-199頁），並
    有原審法院109聲監字第186號通訊監察書（監察對象：張亨
    彥持用之0000000000行動電話門號）、附表一編號28所示通
    訊監察譯文可資佐證（偵8568卷一第345頁，本院卷第337、
    355頁）。從而，被告此部分販賣甲基安非他命予丙○○自白
    之供述與事實相符，堪可採信。
五、意圖營利的認定　　　　
　　按販賣毒品罪，係以行為人主觀上有營利之意圖，客觀上將
    毒品價售或有償讓與他人為其構成要件，若行為人主觀上並
    無營利之意圖，即與販賣毒品罪之構成要件不相符合（最高
    法院102年度台上字第2541號判決意旨參照）。又販賣毒品
    係政府嚴予查緝之違法行為，且可任意分裝或增減其分量，
    各次買賣之價格，當亦各有差異，隨供需雙方之資力、關係
    之深淺、需求之數量、貨源之充裕與否、販賣者對於資金之
    需求如何即殷切與否，以及政府查緝之態度，進而為各種不
    同之風險評估，而為機動性之調整，因之販賣之利得，除經
    坦承犯行，或帳冊價量均記載明確外，委難察得實情，是縱
    未確切查得販賣賺取之實際差價，但除別有事證，足認係按
    同一價格轉讓，確未牟利之情形外，尚難執此認非法販賣之
    事證有所不足，致知過坦承者難辭重典，飾詞否認者反得逞
    僥倖，而失情理之平。況販賣者從各種「價差」或「量差」
    或係「純度」謀取利潤方式，或有差異，然其所圖利益之非
    法販賣行為目的，則屬相同，並無二致。衡諸毒品取得不易
    ，量微價高，依一般社會通念，凡為販賣之不法勾當者，倘
    非以牟利為其主要誘因及目的，應無甘冒被查緝法辦重刑之
    危險，平白無端義務為該買賣之工作，是其販入之價格必較
    售出之價格低廉，而有從中賺取買賣差價牟利之意圖及事實
    ，應屬符合論理法則且不違背社會通常經驗之合理判斷。本
    案被告與證人林義順、李桂霖、甲○○、黃印太、楊正偉、丁○○、丙○○等人均非至親，若無藉此牟利之情，自無自行耗費
    時間、負擔成本，且甘受刑責，而涉犯販賣第一、二級毒品
    重罪之必要。況被告於109年9月28日警詢時供述：有施用海
    洛因、甲基安非他命之行為，販賣海洛因、甲基安非他命，
    獲利都是賺自己施用毒品（警6502號卷第6、7頁），109年1
    1月3日偵訊供述：（向吳○倫、張○謀、蘇○倫購買那麼多毒
    品，一開始就是想販賣牟利？）是（偵8568卷一第300、303
    、306頁），109年11月23日原審法官訊問時再供述：我是賺
    一些自己施用的量（109年度偵聲字第112號卷〈下稱偵聲卷〉
    第35頁），並多次自承所販賣之第一、二級毒品係向他人販
    入等情，因認其為獲取自己施用一、二級毒品之利益，販入
    毒品後進而販賣，主觀上具有營利之意圖，應可認定。
六、附表一編號30至34轉讓禁藥甲基安非他命部分
　㈠附表一編號30、31部分
　⒈被告對於附表一編號30、31所示時間，在嘉義市○區○○路000
    號0樓0黃冠豪住處，分別轉讓禁藥甲基安非他命予證人李宜
    蓁之犯罪事實，業於警詢、偵查、原審及本院審理時坦承不
    諱（偵8568號卷二第425-427、431-432頁，偵聲卷第34頁，
    原審卷第132-133、282頁，本院卷一第143、485頁，本院卷
    二第401、452、453頁），核與證人李宜蓁警詢、偵查中證
    述情節大致相符（偵8568號卷一第174-176、189-195頁），
    並有被告於109年9月8日21時48分許及同年9月16日凌晨1時1
    4分，在嘉義市○區○○路000號0樓0黃冠豪住處搭乘電梯之錄
    影翻拍照片4張可資佐證（偵8568號卷二第409、411頁）。
　⒉證人李宜蓁雖於109年10月29日偵訊時改稱：被告在上址黃冠
    豪住處轉讓之毒品一次為甲基安非他命，一次為愷他命等語
    ，然稽之證人李宜蓁於109年10月7日警詢證述：綽號阿權的
    被告到○○路000號0樓0時請我施用安非他命，第一次請我施
    用的時間在109年9月8日22時許，在我朋友阿豪（即黃冠豪
    ）租屋處房間內，他施用毒品後將（俗稱水車）吸食器施在
    桌上，將剩下放著問我要不要施用，沒有說到要收錢。第二
    次在109年9月16日凌晨1時許，在上址阿豪租屋處房間內，
    就一點點第二級安非他命毒品，我吸了3口至4口，因我身體
    不適，行動不便想止痛，我跟他要，他就留一些毒品給我施
    用等語（偵8568卷二第174-176頁），已明確證述被告二次
    提供其施用之毒品均為甲基安非他命，未提及愷他命，所證
    述情節與被告自白之事實相符，且依證人李宜蓁警詢證述被
    告二次轉讓甲基安非他命之方式，均係被告施用甲基安非他
    命後，留少許剩餘甲基安非他命的吸食器供李宜蓁施用數口
    ，此與居住該址之證人黃冠豪證述被告於附表一編號32所示
    時間，在同址提供黃冠豪施用甲基安非他命，亦係將甲基安
    非他命放入吸食器後，請伊一同吸食之行為方式相同（偵85
    68號卷第219頁），參以被告於警詢供述：其施用之毒品為
    海洛因、甲基安非他命，並無供述施用愷他命之事實（警65
    02號卷第6頁），則證人李宜蓁偵查中改稱有一次向被告要
    愷他命，摻在香煙內施用，是否出於誤認，尚非無疑。又李
    宜蓁於109年10月7日警詢時距附表一編號30、31被告轉讓甲
    基安非他命之時間較近，於109年10月29日偵訊時距案發時
    間已逾1個多月，一般人的記憶常隨時間的經過而模糊，李
    宜蓁既然有施用甲基安非他命與愷他命之行為，依其偵訊時
    陳述，都是一群朋友在黃冠豪住處聊天，要難期待其對於各
    次施用甲基安非他命、愷他命的時間有清楚完整的記憶，是
    其偵訊中改稱被告有一次轉讓愷他命，與其警詢證述不符，
    因認李宜蓁偵訊時關於被告有一次轉讓愷他命之證言非無瑕
    疵可指，從而，被告關於附表一編號30、31所示轉讓甲基安
    非他命予證人李宜蓁之自白供述，既與證人李宜蓁警詢證述
    完全相符，及與李宜蓁偵查證述大部分情節相符，被告此部
    分自白，亦堪信為真實，可以採信。
　㈡附表一編號32至34部分
　　被告對於附表一編號32至34所示時、地轉讓禁藥甲基安非他
    命予黃冠豪（1次）、張亨彥（2次）之事實，業於警詢、偵
    訊、原審及本院審理時坦承不諱（偵8568號卷二第421-422
    ，偵8568號卷一第313-315、347-351、355頁，偵聲卷第34
    頁，原審卷第133、282頁，本院卷一第143、485頁，本院卷
    二第401、452、453頁），核與證人黃冠豪於警詢、偵查中
    具結證述（偵8568號卷一第201、204、211-212、217-220頁
    ）及證人張亨彥於原審具結證述（原審卷第264-267頁）情
    節相符，並有原審法院109年聲監字第186號、109年聲監字
    第348號通訊監察書（監察對象：張亨彥，本院卷一第355-3
    63頁）暨附表一編號33、34通訊監察譯文（偵8568卷一第34
    3頁）在卷可資佐證，警方因對張亨彥持用之0000000000號
    行動電話門號實施通訊監察，因而查獲附表一編號33、34被
    告轉讓禁藥甲基安非他命予張亨彥之事實，亦據嘉義縣警察
    局水上分局110年3月10日嘉水警偵字第1100005367號函檢送
    員警職務報告在卷（原審卷第239-241頁），被告此部分自
    白之供述與事實相符，堪可採信。　　
七、附表一編號35持有子彈部分
　　被告對於附表一編號35所示持有子彈之事實，業於警詢、偵
    查、原審及本院審理時坦承不諱（警6502號卷第7頁，偵856
    8號卷一第62頁，原審卷第133、263頁，本院卷一第143、48
    5頁，本院卷二第401、452、453頁）。經警於109年9月27日
    在被告租屋處查扣如附表二編號15之1、15之2及16所示子彈
    合計26顆，經送鑑定結果為「送鑑子彈26顆，鑑定情形如下
    ：㈠25顆，認均係非制式子彈，由金屬彈殼組合直徑約9.0mm
    金屬彈頭而成，採樣8顆試射，均可擊發，認具殺傷力。㈡1
    顆，認係非制式子彈，由口徑9mm制式空包彈組合直徑約9.0
    mm金屬彈頭而成，經試射，可擊發，認具殺傷力」，此有內
    政部警政署刑事警察局109年12月3日刑鑑字第1098009583號
    鑑定書（109年度偵字第8650號卷第77-80頁）可佐，被告任
    意性自白與事實符合，堪可採信。
八、綜上所述，本案事證明確，被告上述犯行均堪認定，應依法
    論罪科刑。
參、論罪科刑
一、新舊法比較
    行為後法律有變更者，適用行為時之法律。但行為後之法律
    有利於行為人者適用最有利於行為人之法律，刑法第2條第1
    項定有明文。又比較新舊法何者有利於行為人，應就罪刑有
    關及法定加減原因等一切情形，綜合其全部結果而為比較，
    再整體適用有利於行為人之法律處斷（最高法院103年度台
    上字第726號、104年度台非字第180號判決參照）。本案被
    告為附表一編號14、15及28所示販賣第二級毒品行為後暨附
    表一編號33、34轉讓禁藥後，毒品危害防制條例第4條第2項
    及第17條第2項規定業因修正而於109年7月15日施行，茲比
    較新舊法如下：
  ㈠修正前毒品危害防制條例第4條第2項規定：「製造、運輸、
    販賣第二級毒品者，處無期徒刑或7年以上有期徒刑，得併
    科1千萬元以下罰金。」，修正後毒品危害防制條例第4條第
    2項則規定：「製造、運輸、販賣第二級毒品者，處無期徒
    刑或10年以上有期徒刑，得併科1千5百萬元以下罰金。」，
    經比較修正前後之法律，修正後該條項之法定構成要件雖未
    變更，然有關有期徒刑及罰金刑之法定刑部分均已提高，是
    修正後新法並未較有利於被告。
  ㈡修正前毒品危害防制條例第17條第2項規定：「犯第4條至第8
    條之罪於偵查及審判中均自白者，減輕其刑。」，修正後則
    規定「犯第4條至第8條之罪於偵查及歷次審判中均自白者，
    減輕其刑。」，修正後就被告自白犯罪減輕其刑之適用，變
    更為「於偵查及歷次審判中均自白」，修正後須於「歷次」
    審判中均自白犯罪始得依該條規定減輕其刑，較修正前嚴格
    ，屬於法律變更之情形，然被告於偵查及歷次審判中均自白
    犯行，不論依修正前後之毒品危害防制條例第17條第2項規
    定均應減輕其刑，修正後規定亦未較有利於被告。
  ㈢經新舊法比較結果，附表一編號14、15及28所示販賣第二級
    毒品犯行應適用被告行為時即修正前毒品危害防制條例第4
    條第2項論處，附表一編號33、34與附表一編號14、15、28
    並一體適用修正前同條例第17條第2項之減刑規定。
二、甲基安非他命係毒品危害防制條例第2條第2項第2款列管之
    第二級毒品，依法不得轉讓、持有，亦屬藥事法所稱之禁藥
    。而明知為禁藥而轉讓者，藥事法第83條第1項定有處罰明
    文。是行為人轉讓甲基安非他命（未達法定應加重其刑之一
    定數量）予成年人，同時該當藥事法第83條第1項轉讓禁藥
    罪及毒品危害防制條例第8條第2項轉讓第二級毒品罪之構成
    要件，應依重法優於輕法之原則，擇較重之轉讓禁藥罪論處
    (最高法院刑事大法庭109年度台上大字第1089號裁定意旨參
    照)。被告於附表一編號30至34所轉讓之禁藥甲基安非他命
    ，因無證據證明數量已達淨重10公克以上（轉讓毒品加重其
    刑之數量標準第2條第1項第2款），亦無對未成年人或明知
    為懷胎婦女而轉讓應加重其刑之情形，要無適用毒品危害防
    制條例第8條第2項之轉讓第二級毒品罪處斷之餘地，自應以
    轉讓禁藥罪論處。　
三、論罪　　
  ㈠核被告就附表一編號1至5、7至13所為，均係犯毒品危害防制
    條例第4條第1項之販賣第一級毒品罪；就附表一編號6、16
    至27所為，均係犯毒品危害防制條例第4條第2項販賣第二級
    毒品罪；就附表一編號14、15及28所為，均係犯修正前毒品
    危害防制條例第4條第2項販賣第二級毒品罪。被告為販賣而
    持有海洛因、甲基安非他命之低度行為，分別為其販賣海洛
    因、甲基安非他命之高度行為所吸收，均不另論罪。
　㈡核被告就附表一編號30至34所為，均係犯藥事法第83條第1項
    之轉讓禁藥罪，藥事法對於持有禁藥之行為未設有處罰規定
    ，故被告轉讓前持有甲基安非他命之低度行為，無從論罪。
　㈢核被告就附表一編號35所為，則係犯槍砲彈藥刀械管制條例
    第12條第4項之非法持有子彈罪。又非法持有、寄藏槍砲彈
    藥刀械等違禁物，所侵害者為社會法益，如持有、寄藏之客
    體種類相同（同為手槍，或同為子彈者），縱令客體有數個
    （如數支手槍、數顆子彈），仍為單純一罪，不發生想像競
    合犯之問題（最高法院92年度台上字第2121號判決意旨參照
    ），被告雖持有具殺傷力之非制式子彈26顆，仍應以一罪論
    ；被告係基於單一持有具殺傷力非制式子彈之犯意，於109
    年7月間某日起至為警於同年9月27日查獲時止，僅有一持有
    行為，應屬繼續犯之單純一罪。
　㈣被告所犯附表一編號1至28、30至35所示犯行，犯意各別，行
    為互殊，應分論併罰。　　　
四、刑之加重及減輕
　㈠刑法第47條第1項累犯加重　　　
　　被告前因施用第一、二級毒品，經原審法院99年度訴字第89
    2號判決各處有期徒刑6月、3月確定；再因施用第一、二級
    毒品，經原審法院99年度訴字第839號判決各處有期徒刑6月
    、4月確定，以上4罪經原審法院以100年度聲字第267號裁定
    應執行有期徒刑1年4月確定（下稱甲執行刑）。因施用第一
    、二級毒品，經原審法院100年度嘉簡字第597號判決各處有
    期徒刑4月、3月確定；因施用第一、二級毒品，經原審法院
    100年度訴字第233號判決各處有期徒刑7月、5月確定；因轉
    讓禁藥，經原審法院101年度嘉簡字第162號判處有期徒刑3
    月確定；因施用第一、二級毒品經原審法院100年度訴字第7
    18號判決各處有期徒刑7月、6月、4月、3月確定，以上9罪
    經原審法院101年度聲字第416號裁定應執行有期徒刑2年9月
    確定（下稱乙執行刑）。前述甲、乙執行刑合併執行後，於
    102年12月3日假釋出監，嗣因另犯他罪，撤銷假釋（應執行
    殘刑1年4月17日）。被告再因施用第二級毒品，經原審法院
    104年度易字第348號判處有期徒刑6月確定（下稱丙罪刑）
    ；因施用第二級毒品，經原審法院106年度嘉簡字第1185號
    判處有期徒刑5月確定（下稱丁罪刑），前述撤銷假釋殘刑1
    年4月17日與丙、丁罪刑合併執行，自106年6月20日入監執
    行至108年7月8日易科罰金執行完畢，有臺灣高等法院被告
    前案紀錄表在卷足參。被告於有期徒刑執行完畢後，5年內
    故意再犯本案有期徒刑以上之各罪，均為累犯。本院審酌被
    告所涉罪質、犯罪情狀，認為如依累犯規定加重最低本刑，
    並不會使被告所受之刑罰超過其所應負擔之罪責，也不會使
    其人身自由因此遭受過苛之侵害，與憲法罪刑相當原則及比
    例原則皆無抵觸，均應依刑法第47條第1項規定加重其刑（
    法定本刑為死刑、無期徒刑部分均不得加重）。
　㈡刑法第62條前段
　　刑法上所謂自首，乃犯人在犯罪未發覺前，向該管公務員自
    行申告犯罪事實而受裁判之謂。所謂「發覺」，固非以有偵
    查犯罪權限之機關或人員確知其人犯罪無誤為必要，而於對
    其發生嫌疑時，即得謂為已發覺，但此項對犯人之嫌疑，仍
    須有確切之根據得合理之可疑者，始足當之，若單純主觀上
    之懷疑，要不得謂已發生嫌疑。至如何判斷「有確切之根據
    得合理之可疑」與「單純主觀上之懷疑」，主要區別在於有
    偵查犯罪權限之機關或人員能否依憑現有尤其是客觀性之證
    據，在行為人與具體案件之間建立直接、明確及緊密之關聯
    ，使行為人犯案之可能性提高至被確定為「犯罪嫌疑人」之
    程度。換言之，有偵查犯罪權限之機關或人員尚未發現犯罪
    之任何線索或證據，僅憑其工作經驗或蛛絲馬跡（如見行為
    人有不正常神態、舉止等）等情況直覺判斷行為人可能存在
    違法行為，即行為人之可疑非具體且無客觀依據，無從與具
    體犯罪案件聯繫；或於犯罪發生後，前揭有偵查犯罪權限機
    關或人員雖根據已掌握之線索發現行為人之表現或反應異常
    ，引人疑竇，惟尚不足通過現有證據確定其為犯罪嫌疑人，
    即對行為人可疑雖已有一定之針對性或能與具體案件聯繫，
    惟此關聯仍不夠明確，尚未達到將行為人鎖定為犯罪嫌疑人
    並進而採取必要作為或強制處分之程度。此時，上開2 種情
    況仍僅止於「單純主觀上之懷疑」，尚不得謂為「已發覺」
    。相反地，倘有偵查犯罪權限之機關或人員由各方尋得之現
    場跡證（如贓物、作案工具、血跡等檢體）、目擊證人等客
    觀性證據已可直接指向特定行為人犯案，足以構建其與具體
    案件間直接、明確及緊密之關聯，使行為人具有較其他排查
    對象具有更高之作案嫌疑，此時即可認「有確切之根據得合
    理之可疑」將行為人提昇為「犯罪嫌疑人」，即應認其犯罪
    已被「發覺」（最高法院108年度台上字第3146號裁判要旨
    參照）。
　⒈附表一編號13、24、27部分
　  查附表一編號13、24、27均無通訊監察譯文，警方並未因通
    訊監察而掌握被告與購毒者林義順、黃印太及丁○○交易毒品
    之相關事證。被告於109年9月28日員警調查被告之毒品來源
    時，供述：「（你是否有販賣或轉讓毒品給他人？）我有販
    賣過第二級毒品安非他命給綽號『俊明』之男子，及綽號『阿
    嘉』之男子，另外我有販賣過第一級毒品海洛因給綽號『阿樂
    』之男子」，並陳述附表一編號13、24、27分別販賣海洛因
    、甲基安非他命給「俊明」、「阿嘉」、「阿樂」之時、地
    、價金、毒品種類、數量等具體犯罪事實，再指明「俊明」
    即丁○○、「阿樂」即林義順，但不知「阿嘉」的真實姓名，
    警方依被告供述，提示監視器翻拍照片予被告確認，被告供
    述：109年9月6日20時29分與騎機車前來嘉義市○○○路000巷0
    0號之林義順為附表一編號13所示販賣海洛因毒品犯行，及1
    09年9月18日凌晨1時25分與駕駛白色自小客車前來上址之丁○○為附表一編號27所示販賣甲基安非他命犯行（被告供述見
    偵8568卷一第231-233頁，監視器翻拍照片見8568號卷一第2
    38-240頁）。被告嗣於109年11月3日偵訊時再就附表一編號
    24、27所示分別販賣甲基安非他命給「阿嘉」及丁○○之犯罪
    事實為具體詳細的供述（偵8568號卷一第251-253頁），然
    偵訊之初仍不知「阿嘉」的真實姓名，至偵訊結束前始稱：
    我想起來了，阿嘉就是黃印太（偵8568號卷一第253頁）。
    警方雖由調閱之被告當時住處前監視錄影翻拍照片查悉騎乘
    機車的林義順，及駕駛白色自小客車的丁○○曾於附表一編號
    13、27所示時間前來被告租住處前與被告聯絡，但僅憑監視
    器影像所見被告與林義順、丁○○見面的身影，難謂即可與被
    告涉嫌販賣毒品產生具體的聯結，而朋友互相往來要屬常情
    ，警方就算有所懷疑，亦僅止於單純主觀上之懷疑，未至可
    直接指向被告犯罪之客觀性證據而認可達到其為犯罪嫌疑人
    之程度。警方依被告之供述，於109年10月28日通知證人林
    義順到案，經警提示附表一編號13監視器翻拍照片，始據證
    人林義順於同日警詢及偵查中證述附表一編號13所示被告販
    賣海洛因之犯罪事實（警7415號卷第17-22頁，偵9757號卷
    第51-52頁）。警方復於110年2月6日警詢時詢問證人黃印太
    ，始據證人黃印太證述附表一編號24所示被告販賣甲基安非
    他命之犯罪事實（原審卷第220-221頁）。復本院依檢察官
    聲請，囑託嘉義縣警察局水上分局員警於110年8月19日詢問
    證人丁○○，始據證人丁○○證述附表一編號27所示被告販賣甲
    基安非他命之犯罪事實（本院卷二第111頁）。顯見是被告
    在警方尚無客觀具體證據合理懷疑附表一編號13、24、27所
    示被告販賣第一、二級毒品之犯罪事實前，被告即在109年9
    月28日警詢時供述此部分犯行，顯係對於尚未發覺之附表一
    編號13、24、27犯行自首而接受裁判，均應依刑法第62條前
    段之規定減輕其刑。辯護意旨主張此部分犯行符合自首規定
    ，尚屬有據。
　⒉至附表一編號部分，係因員警另案偵辦張亨彥涉嫌違反毒品
    危害防制條例案件而對其實施通訊監察，因張亨彥與被告於
    通訊監察期間有通話紀錄而存有譯文資料進而查獲被告等語
    (原審卷第241、255頁)，則員警已因掌握通訊監察譯文之客
    觀證據，合理懷疑被告有本次販賣甲基安非他命之犯罪嫌疑
    ，被告其後供述附表一編號28犯行即屬自白而非自首，當無
    刑法第62條前段規定減輕其刑之適用。　
　㈢毒品危害防制條例第17條第2項　
　⒈被告於附表一編號1至28所示犯行，於偵查、原審及本院審理
    時均自白不諱，就附表一編號1至13、16至27所示犯行，均
    應依毒品危害防制條例第17條第2項規定減輕其刑；就附表
    一編號14、15及28所示犯行，則均應依修正前毒品危害防制
    條例第17條第2項規定減輕其刑。
　⒉又行為人轉讓同屬禁藥之第二級毒品甲基安非他命（未達法
    定應加重其刑之一定數量）予成年人（非孕婦），依重法優
    於輕法之原則，擇較重之藥事法第83條第1項轉讓禁藥罪論
    處，如行為人於偵查及歷次審判中均自白，仍應適用毒品危
    害防制條例第17條第2項規定減輕其刑（最高法院刑事大法
    庭109年度台上大字第4243號裁定意旨參照）。被告就附表
    一編號30至34所示各次轉讓禁藥甲基安非他命犯行，於偵查
    及審理時均自白犯罪，其所為雖應依藥事法轉讓禁藥罪論處
    ，惟參之前揭說明，均應適用毒品危害防制條例第17條第2
    項規定，減輕其刑，其中編號33、34依修正前毒品危害防制
    條例第17條第2項之規定減輕之，併此敘明。辯護意旨主張
    此部分減刑事由，即屬有據。
　㈣毒品危害防制條例第17條第1項　
　　被告雖供稱本案毒品來源為「吳明倫」、「張○謀」、「蘇○
    倫」及丙○○，並已向警供述其向「吳明倫」、「張○謀」、
    「蘇○倫」及丙○○販入毒品之具體情節，請求依毒品危害防
    制條例第17條第1項之規定減輕其刑，惟查：
　⒈被告向警供述其於109年8月2日19時許，在嘉義市○區○○○路00
    0巷00號，以30,000元代價向吳明倫販賣甲基安非他命，將
    價金30,000元匯入吳明倫指定之臺灣銀行帳戶乙情（偵8568
    卷一第231、300頁），前經嘉義地檢署檢察官對吳明倫提起
    公訴，並經原審法院110年度訴字第60號判處吳明倫有期徒
    刑4年，吳明倫不服提起上訴，經本院110年度上訴字第899
    號判決上訴駁回在案，有臺灣高等法院吳明倫前案紀錄表暨
    上開歷審判決可資參佐（本院卷一第181-210頁，本院卷二
    第211-228頁）。惟吳明倫於警方查獲被告時已搬離原住處
    ，本案並未因被告之供述而循線查獲販毒上游吳明倫，已據
    嘉義市政府警察局110年6月29日嘉市警刑大偵三字第110000
    6366號函查覆在卷（本院卷一第313頁），嘉義地檢署亦以1
    10年7月6日嘉檢曉地109偵8650字第1109016251號函說明在
    卷（本院卷一第325頁），復經被告供承：警察先查到吳明
    倫，才查到我。我承認警方是先查到吳明倫涉嫌販賣毒品給
    我，才通知我去作證的等語（本院卷二第257頁），足認警
    方並非因被告供出毒品來源始查獲吳明倫販賣甲基安非他命
    予被告之犯行。
　⒉被告雖向警供述於109年8月間二次各以55,000元向張○謀販入
    海洛因各1錢，一次以5,000元向張○謀販賣甲基安非他命1錢
    等情（偵8568卷一第230-231頁），惟經調閱臺灣高等法院
    張○謀前案紀錄表，查無張○謀販賣或轉讓海洛因或甲基安非
    他命予被告經起訴或判刑之案件（本院卷一第161-180頁）
    ，檢、警並未因被告供述而循線查獲販毒上游張○謀，此據
    嘉義市政府警察局110年6月29日嘉市警刑大偵三字第110000
    6366號函及嘉義地檢署110年7月6日嘉檢曉地109偵8650字第
    1109016251號函查覆在卷（本院卷一第313、325頁）。
　⒊被告雖於109年9月28日警詢時供述於109年7月間在嘉義○○○汽
    車旅館、○○○汽車旅館三次各以40,000元向蘇○倫販入海洛因
    各1錢等情（偵8568卷一第233-235頁），惟警方於109年5月
    31日即依王信璋之供述而開始對蘇○倫販賣毒品發動偵查，
    而非係因被告之供述而查獲蘇○倫，已據嘉義市政府警察局1
    10年10月13日嘉市警刑大偵三字第1100009856號函查覆在卷
    ，並檢附王信璋109年5月31日、109年6月11日調查筆錄為憑
    （本院卷二第311-326頁），嘉義地檢署亦以110年10月12日
    嘉檢曉地109偵8568字第1109025735號函為相同之說明（本
    院卷二第339頁），堪認檢、警非因被告供述始查獲蘇○倫涉
    嫌販賣毒品。
　⒋被告雖於109年11月26日警詢時供述其毒品來源為丙○○，並供
    述於109年5月初以28,000元至30,000元向丙○○販入甲基安非
    他命1錢等情，然已據嘉義市政府警察局110年6月29日嘉市
    警刑大偵三字第1100006366號函查覆該局員警並未掌握丙○○
    販毒事證，並未因被告之供述而循線查獲販毒上游丙○○，並
    說明丙○○涉嫌販毒案係由嘉義縣警察局水上分局偵辦及執行
    通訊監察（本院卷一第313-314頁），然經調閱臺灣高等法
    院丙○○前案紀錄表，並無109年間丙○○涉嫌販賣毒品案件偵
    查或審理紀錄（本院卷一第249-254頁），亦不足以認定檢
    、警有因被告之供述而查獲其毒品來源丙○○之事實。　
　㈤槍砲彈藥刀械管制條例第18條第4項
　　被告雖稱扣案子彈26顆之來源為「吳○倫」所交付，雖經檢
    察官表示「命警追查中」(原審卷第215頁)，惟員警則稱「
    尚未查獲到案」(原審卷第223頁)，復經嘉義市政府警察局1
    10年6月30日嘉市警刑大偵三字第1100006365號函查覆：本
    局員警偵辦被告乙○○涉嫌槍砲彈藥刀械管制條例（持有殺傷
    力子彈），其供述子彈來源係向「吳○倫」拿來觀賞，本局
    員警旋即展開偵查，惟尚未查獲「吳○倫」到案（本院卷一
    第311頁），則本案尚無因被告於偵查或審判中自白並供述
    全部彈藥之來源及去向，因而查獲或因而防止重大危害治安
    事件之發生，自無槍砲彈藥刀械管制條例第18條第4項規定
    之適用。
　㈥刑法第59條
　⒈犯罪之情狀顯可憫恕，認科以最低度刑仍嫌過重者，得酌量
    減輕其刑，刑法第59條定有明文。刑法第59條所規定之酌量
    減輕其刑，係裁判上之減輕，必以犯罪之情狀可憫恕，認為
    宣告法定最低度之刑猶嫌過重者，始有其適用。又按刑之量
    定，為求個案裁判之妥當性，法律固賦予法院裁量權，但此
     項裁量權之行使，除應依刑法第57條規定，審酌行為人及
    其 行為等一切情狀，為整體之評價，並應顧及比例原則與
    平等 原則，使罪刑均衡，輕重得宜，以契合社會之法律感
    情。且 販賣毒品之人，其原因動機不一，犯罪情節未必盡
    同，或有 大盤毒梟者，亦有中、小盤之分，甚或僅止於吸
    毒者友儕間 為求互通有無，其販賣行為所造成危害社會之
    程度自屬有異 ，法律科處此類犯罪，所設之法定最低本刑
    卻相同，不可謂 不重。倘依其情狀處以有期徒刑，即足以
    懲儆，並可達防衛 社會之目的者，自非不可依客觀之犯行
    與主觀之惡性二者加 以考量其情狀，是否有可憫恕之處，
    適用刑法第59條之規定酌量減輕其刑，期使個案裁判之量刑
    ，能斟酌至當，符合比例原則（最高法院95年度台上字第78
    8號判決意旨參照）。適用刑法第59條酌量減輕其刑時，並
    不排除同法第57條所列舉10款事由之審酌（最高法院70年度
    第6次刑事庭會議決議意旨參照）。又刑法第59條規定之酌
    量減輕其刑，必須犯罪另有特殊之原因與環境，在客觀上足
    以引起一般同情，認為即使予以宣告法定最低度刑，猶嫌過
    重者，始有其適用。此所謂法定最低度刑，固包括法定最低
    本刑；惟遇有其他法定減輕之事由者，則應係指適用其他法
    定減輕事由減輕其刑後之最低度刑而言。倘被告別有法定減
    輕事由者，應先適用法定減輕事由減輕其刑後，猶認其犯罪
    之情狀顯可憫恕，即使科以該減輕後之最低度刑仍嫌過重者
    ，始得適用刑法第59條規定酌量減輕其刑（最高法院109年
    度台上字第306號判決參照）。
　⒉被告於附表一編號1至5、7至12所示販賣海洛因之犯行，雖係
    無視國家對於杜絕毒品危害之禁令，行為應予非難，然考量
    被告僅販賣海洛因與證人林義順1人，尚非大量散播海洛因
    與不特定多數人之情況，其所為販賣海洛因之犯罪情節與惡
    性，較諸長期大量販賣毒品與不特定購毒者之毒販而言，尚
    有重大差異，則以其犯罪情節對照販賣第一級毒品罪法定最
    低刑度，實過度評價而有情輕法重之情形，爰依刑法第59條
    之規定，均酌量減輕其刑。
　⒊附表一編號13所示被告販賣海洛因予林義順部分，所犯販賣
    第一級毒品罪之最低法定刑為無期徒刑，無期徒刑減輕者，
    為20年以下15年以上有期徒刑（刑法第65條第2項），有期
    徒刑減輕者，減輕其刑至二分之一，但同時有免除其刑規定
    者，得減輕至三分之二（刑法第66條前段），被告適用刑法
    第62條自首及毒品危害防制條例第17條第2項遞減輕其刑後
    （均無得免除其刑之規定），法定最低本刑可減至有期徒刑
    7年6月（被告依累犯加重，不能量處法定最低本刑），已無
    情輕法重之情形，參酌前揭說明，就附表一編號13所示販賣
    海洛因犯行，已無再依刑法第59條規定酌量減輕其刑之必要
    。
　⒋至被告於附表一編號6、14至28販賣甲基安非他命犯行部分，
    以修正前、後販賣第二級毒品罪法定本刑分別為7年、10年
    以上有期徒刑觀之，相較於販賣第一級毒品已大幅減低，被
    告於犯罪當時並無特殊之原因與環境，且就其所犯部分因已
    依毒品危害防制條例第17條第2項規定減輕其刑，法定刑度
    已經大幅降低，被告漠視法紀、助長毒品流通，影響社會秩
    序重大，衡情並無何等足以引起一般同情之客觀情狀而應予
    以憫恕之處，何況其中附表一編號24、27另併依自首減刑，
    則附表一編號6、14至28犯行，自無再適用刑法第59條酌減
    其刑之餘地。
　㈦被告就附表一編號1至28、30至34所示犯行均有刑之加減，均
    應先依累犯加重（法定本刑死刑、無期徒刑部分均不得加重
    ）後再減輕之，同時有二以上減輕事由者，則遞減輕之。
乙、無罪部分（附表一編號29部分）
一、公訴意旨略以：被告於附表一編號29所示時間、地點，基於
    轉讓第二級毒品即禁藥甲基安非他命之犯意，無償提供數量
    不詳之甲基安非他命供甲○○使用，因認被告涉犯藥事法第83
    條第1項轉讓禁藥等語。
二、按犯罪事實應依證據認定之，無證據不得認定犯罪事實；被
    告之自白，不得作為有罪判決之唯一證據，仍應調查其他必
    要之證據，以察其是否與事實相符。刑事訴訟法第154條第2
    項、第156條第2項分別定有明文。有罪之判決，必須以證據
    嚴格證明之，倘控方所舉之證據，猶不足以推翻無罪之推定
    ，亦即對於其所控訴之事是否確實無訛，尚存有合理之懷疑
    者，法院應諭知被告無罪之判決，為邏輯所當然。本諸證據
    資料愈豐富，愈有助於發現事實之真相，如果祇有單一之供
    述證據，無論係被告之自白，或被告以外之人之陳述，皆有
    不可靠之可能性，不足憑以形成心證、認定犯罪，必有賴其
    他補強之證據資料，始能互相印證，作出正確判斷。此種補
    強證據，雖不以所訴犯罪事實之全部為必要，但至少須就符
    合於法定犯罪構成要件之關鍵、重要部分事實存在，能夠證
    明，客觀上不致令人懷疑，才算充足（最高法院102年度台
    上字第2944號判決參照）。
三、公訴意旨認為被告涉犯附表一編號29所示轉讓禁藥罪嫌，無
    非以證人甲○○於警、偵訊之證述及109年7月25日19時50分許
    嘉義市○○○路000巷○○○○○○○0○○○0000號卷第115頁）為主要依
    據，惟查：
　㈠警方執行被告持用之門號0000000000號行動電話通訊監察，
    並未查得被告與證人甲○○為本次轉讓禁藥甲基安非他命之任
    何對話（卷內無此部分證據資料）。
　㈡被告於警詢、偵查中均未供述有附表一編號29所示轉讓禁藥
    予證人甲○○之犯行，亦未據檢、警對被告為此部分犯行之詢
    （訊）問或進行任何調查，被告在檢察官起訴後，於110年1
    月18日移審原審訊問時供述：我均承認檢察官起訴之犯罪事
    實及罪名（原審卷第56頁），嗣於原審110年2月3日第一次
    準備程序時，就被訴附表一編號29所示犯罪事實訊問時，被
    告始答稱「是的，正確」、（本次是否確定有轉讓甲基安非
    他命？）「甲○○是我朋友，如果甲○○說我有請他，那應該就
    是有，詳細情形我其實不太記得」等語（原審卷第132頁）
    ，顯然被告對於是否確於附表一編號29轉讓禁藥甲基安非他
    命予甲○○乙情，已無任何記憶，而係以證人甲○○證述之事實
    為據始為被訴附表一編號29所示犯行自白。
　㈢檢察官固舉證有109年7月25日19時50分嘉義市○區○○○路000巷
    ○○○○○○○0○○○0000號卷第115頁），觀之該2張翻拍照片所見
    ，照片⑴僅見被告往巷口方向走出巷道，照片⑵則係被告面向
    停放巷口之小貨車，疑係與小貨車駕駛談話，該2張照片僅
    能證明被告有與小貨車駕駛談話，但無法證明談話原因及內
    容。　
　㈣證人甲○○固然有證述於附表一編號17至20所示時、地，向被
    告購買甲基安非他命之事實，業如前述。經警於109年12月1
    7日警詢時提示前述109年7月25日19時50分監視器翻拍照片
    ，證人甲○○固然自承其即駕駛該小貨車之人，但證述：「（
    當時你們在做何事？）我想拿三倍券跟乙○○購買毒品安非他
    命。」、「我要用三倍券跟乙○○購買毒品安非他命。」、「
    （該次有無交易成功？）沒有交易成功，因為乙○○不收三倍
    券，我也沒有現金可以購買毒品安非他命。」等語（偵8568
    號卷二第437-438頁）。證人甲○○嗣於109年12月17日偵訊時
    具結證述：「（提示警詢筆錄所附員警於109年7月25日19時
    50分許在嘉義市○區○○○路000巷○○○○○○○○○○號1及編號2中穿
    黑色短袖上衣、卡其色短褲及黑色拖鞋之男子是何人？）乙○○」、「（編號2駕駛藍色自小貨車是何人？）我」、「（
    這次有無交易毒品？）沒有」、「（你本來想拿三倍券跟乙○○購買毒品安非他命？）是」、「（結果呢？）他不接」（
    偵8568卷二第497-498頁）。警、偵訊筆錄雖有記載檢警提
    示被告持用之0000000000號與0000000000號於19時17分34秒
    被告與證人甲○○通訊監察譯文，其中有證人甲○○(B)陳述：
    「喂阿權…（訊號不清）跟你換好不好？」、被告(A)：「好
    啊，過來換啊」、甲○○(B)：「啊你荔枝還要再要嗎？」、
    被告(A)：「好啊」（該對話紀錄僅記載於筆錄，但筆錄中
    未記載日期，卷內查無該次通訊監察譯文），證人甲○○於前
    述警詢及偵訊時固均證述是其與被告的通話，並稱：「跟你
    換好不好」是我要用三倍券跟被告購買毒品安非他命，但沒
    有交易成功，因為被告不收三倍券，我也沒有現金可以購買
    毒品安非他命等語（偵8568卷二第498頁），綜觀證人甲○○
    全部證言，僅證述其駕駛小貨車與被告在被告租住處巷口見
    面，原打算以三倍券向被告購買甲基安非他命，因被告拒收
    三倍券而未交易，但完全沒有提及被告有無償轉讓甲基安非
    他命之事實，實無從為不利被告之證明。
四、綜上事證，檢察官起訴被告於附表一編號29所示時、地轉讓
    甲基安非他命予證人甲○○，涉犯藥事法第83條第1項轉讓禁
    藥罪，除被告於原審自白之供述外，別無其他補強證據足為
    被告此部分犯行之證明，被告於原審為此部分犯行之自白時
    ，事實上係在沒有記憶的情況下，誤以為友人證人甲○○有此
    證言，要難謂被告此項自白與事實相符。而警方監視器翻拍
    照片僅能證明被告於附表一編號29所示時、地有與友人即證
    人甲○○見面之事實，不足據為被告轉讓甲基安非他命予甲○○
    之補強證據，此外，查無其他積極證據足資證明被告有此部
    分犯行，應為被告無罪之諭知。　　　
丙、撤銷改判部分（附表一編號13、27、29至34部分）
一、有罪部分（附表一編號13、27、30至34部分）　　　　　
　㈠附表一編號13、27部分
　　查附表一編號13所示販賣海洛因予林義順，附表一編號27販
    賣甲基安非他命予丁○○部分，均無通訊監察譯文，警方並未
    因執行通訊監察而掌握被告與購毒者林義順、丁○○交易毒品
    之客觀事證，被告即於109年9月28日員警調查其毒品來源時
    供述上開犯行，經警分別調閱附表一編號13、27所示時、地
    之監視錄影翻拍照片予被告確認，並於109年10月28日通知
    證人林義順到案調查始據林義順證述，另經檢察官聲請本院
    囑託警方通知證人丁○○到案陳述，始查悉附表一編號13、27
    所示被告分別販賣一、二級毒品犯行，均符合自首規定，原
    審未論以自首，並依法減輕其刑，尚有未洽。又附表一編號
    13販賣第一級毒品罪，適用自首及毒品危害防制條例第17條
    第2項減輕其刑後，已無情輕法重情形，而無再依刑法第59
    條酌量減輕其刑之必要，原審未依自首減刑，於適用毒品危
    害防制條例第17條第2項減刑後，再依刑法第59條遞減其刑
    ，尚非適當，應由本院撤銷改判之。
　㈡附表一編號30至34部分
　　最高法院刑事大法庭109年度台上大字第4243號裁定於110年
    8月18日公告行為人轉讓禁藥甲基安非他命（未達法定應加
    重其刑之一定數量）予成年人（非孕婦），如於偵查及歷次
    審判中均自白，乃應適用毒品危害防制條例第17條第2項規
    定減輕其刑。原審未及審酌，就附表一編號30至34轉讓禁藥
    甲基安非他命部分未依上開規定減輕其刑，尚有未洽，辯護
    意旨就此部分主張，為有理由，應由本院撤銷改判之。
　㈢附表一編號13、27所示販賣第一、二級毒品罪，附表一編號2
    9、30至34轉讓禁藥甲基安非他命部分，既經撤銷，原判決
    就附表一編號1至28、35，及附表一編號29至34所定應執行
    刑，均失所附麗，應併予撤銷。　　　
  ㈣量刑
　⒈爰以行為人之責任為基礎，審酌被告在本案之前迭因多次施
    用第一、二級毒品受刑之宣告與執行，素行非佳，應知毒品
    戕害身心健康，且為政府嚴厲查禁之物，仍進而多次販賣及
    轉讓他人，助長毒品流通，行為實無足取，惟念其就附表一
    編號13、27部分，係在警方未合理懷疑亦未掌握客觀證據之
    情況下，於警方調查被告毒品來源時，主動供述犯行，因而
    查獲，犯後始終坦承犯行，態度良好，並審酌附表一編號13
    、27販賣毒品之數量，其中附表一編號27價金尚未收受，復
    考量被告於本院自述○○畢業之智識程度，未婚，無子女，羈
    押前與父母同住，受雇從事○○修復工作，底薪有0萬元之經
    濟與家庭生活狀況（本院卷二第458頁）等一切情狀，爰就
    附表一編號13、27、30至34分別量處附表一編號13、27、30
    至34所示之刑。
　⒉又參照前揭最高法院刑事大法庭109年度台上大字第4243號裁
    定所示「就量刑而言，在重法之法定最輕本刑較輕法之法定
    最輕本刑為輕時，如仍得在重法之最輕本刑以上、輕法之最
    輕本刑之下，量定其宣告刑，即有重法輕罰之不合理現象。
    因此，在別無其他減輕其刑事由時，量刑不宜低於輕法即毒
    品危害防制條例第8條第2項所規定之最低法定刑，以免科刑
    偏失，始符衡平」。被告所犯附表一編號30至34所示轉讓禁
    藥甲基安非他命4罪，藥事法第83條第1項之法定刑，為7年
    以下有期徒刑，得併科5千萬元以下罰金，毒品危害防制條
    例第8條第2項轉讓第二級毒品之法定刑則為6月以上5年以下
    有期徒刑，得併科70萬元以下罰金，參之前揭說明，關於轉
    讓甲基安非他命之量刑，適用重法即藥事法第83條第1項規
    定，所量處之刑度即不得低於輕法即毒品危害防制條例第8
    條第2項法定最輕本刑有期徒刑6月，被告所犯附表一編號30
    至34所示4罪，均為累犯，應依刑法第47條第1項之規定加重
    其刑，復依修正前、後毒品危害防制條例第17條第2項偵審
    自白規定減輕其刑，先加後減後，其宣告刑即不得低於有期
    徒刑4月，附此說明。
  ㈤沒收
　⒈扣案附表二編號7所示IPHONE廠牌行動電話1支（內置門號000
    0000000號晶片卡），為供被告犯附表一編號13、27所示販
    賣第一、二級毒品用以聯絡所用之物，雖無通訊監察譯文可
    資參佐，然參以被告於原審供述：行動電話（含SIM卡1張，
    0000000000）1支是本案有通訊監察部分所使用，若無通訊
    監察譯文，證人表示以LINE跟我聯繫之行動電話。行動電話
    （即附表二編號8所示含SIM卡2張，0000000000）1支是我使
    用，與本案無關等語（原審卷第272-273頁），堪認附表二
    編號7所示IPHONE廠牌行動電話為本案犯罪工具，附表二編
    號8黑色行動電話則與本案無涉，是附表二編號7所示行動電
    話依毒品危害防制條例第19條第1項之規定，不問屬於犯罪
    行為人與否，應宣告沒收。又該附表二編號7之行動電話亦
    為被告犯附表一編號30至34轉讓禁藥用以聯絡之物，應依刑
    法第38條第2項前段規定，宣告沒收。
　⒉被告就附表一編號13販賣第一級毒品收取之價金2,000元，為
    其犯罪所得，應依刑法第38條之1第1項前段宣告沒收，因未
    扣案，併依同條第3項之規定，於全部或一部不能沒收或不
    宜執行沒收時，追徵其價額。至附表一編號27販賣第二級毒
    品之價金5,000元，因採賒欠方式，迄未據被告收取，業據
    被告與證人丁○○供述在卷（偵8568卷一第317頁，本院卷二
    第111頁），爰不併為沒收之宣告。
二、無罪部分
　  附表一編號29被告被訴轉讓禁藥甲基安非他命部分，除被告
    自白外，補強證據不足，業如前述，原審未予詳查，遽予論
    罪科刑，尚有未洽，應由本院撤銷，而為被告無罪之諭知。
丁、上訴駁回部分
　　原審以被告犯附表一編號1至12、14至26、28、35所示犯行
    ，均事證明確，論以前述論罪欄所示各該罪名，並以行為人
    之責任為基礎，審酌被告明知海洛因、甲基安非他命對身體
    健康之毒害及國家對於杜絕毒品犯罪之禁令，仍為販賣海洛
    因、甲基安非他命及轉讓禁藥甲基安非他命之犯行，被告所
    為直接戕害國民身心健康，間接危害社會治安，敗壞社會善
    良風氣，提高社會負面成本，影響社會層面至深且鉅，又被
    告未經許可持有數量非微之具殺傷力非制式子彈，對社會治
    安及一般人之生命、身體安全亦構成潛在威脅，所為均應予
    嚴正非難，惟考量被告犯後始終坦承犯行，態度尚佳，兼衡
    被告自陳○○畢業之智識程度，未婚、無子女，受羈押前從事
    ○○維修，與父母同住、家境勉持之家庭、生活狀況等一切情
    狀，分別量處如附表一編號1至12、14至26、28、35所示之
    刑，並就沒收部分說明：㈠被告於附表一編號1至12、14、15
    、17至26、28犯行均受有報酬，附表一編號16係以賒欠方式
    完成交易（原審卷第125-133頁），爰依刑法第38條之1第1
    項前段宣告沒收，因未扣案，併依同條第3項之規定，諭知
    於全部或一部不能沒收或不宜執行沒收時，追徵其價額。㈡
    被告自承持其所有之扣案附表二編號7所示IPHONE廠牌行動
    電話（內置門號0000000000晶片卡）用於聯絡附表一編號1
    至12、14至26、28所示販賣毒品犯行，應依毒品危害防制條
    例第19條第1項之規定，不問屬於犯罪行為人與否，宣告沒
    收（被告於本院審理時亦稱：對於原審沒收附表二編號7所
    示IPHONE廠牌行動電話及內置之門號0000000000號晶片卡，
    沒有意見等語，本院卷二第458頁）。㈢扣案附表二編號15之
    2所示未經試射之具殺傷力非制式子彈17顆係違禁物，不問
    屬於犯人與否，應依刑法第38條第1項規定宣告沒收。至扣
    案附表二編號15之1及編號16具有殺傷力非制式子彈合計9顆
    ，因已試射擊發而喪失其子彈之結構及性能，非屬違禁物，
    未併為沒收之諭知。㈣其餘扣案物係其施用毒品所用之物，
    均與本案犯行無關（原審卷第272-273頁），自無庸宣告沒
    收，應由檢察官另行依法處理。核原審就被告此部分犯行，
    其認事用法俱無違誤，所為刑之宣告，亦係以行為人之責任
    為基礎，經審酌刑法第57條各款所列事項及其他一切情狀後
    而為，所量定之刑亦未逾越法定刑範圍或有何違反比例、公
    平及罪刑相當原則，亦稱允當。被告主張原審就此部分犯行
    均量刑過重，提起上訴，為無理由，應予駁回。
戊、定執行刑
　　被告所犯附表一編號1至28、35所示各罪，均不得易科罰金
    或易服社會勞動，所犯附表一編號30至34各罪，均得易服社
    會勞動。審酌本案各罪之關係（編號1至28均為毒品相關犯
    罪）、法律規範本旨、對侵害法益之加重效應、刑罰邊際效
    應隨刑期而遞減、對行為人痛苦程度隨刑期而遞增、被告復
    歸社會之可能性，及數罪併罰之刑罰經濟、恤刑與特別預防
    之目的等情，就附表一編號13、27與前開上訴駁回部分（即
    附表一編號1至12、14至26、28、35）所處均不得易科罰金
    及易服社會勞動之刑，定應執行刑有期徒刑9年6月，另就附
    表一編號30至34所處得易服社會勞動之刑，定應執行刑有期
    徒刑7月。　　　　
據上論斷，應依刑事訴訟法第368條、第369條第1項前段、第364
條、第299條第1項前段、第301條第1項前段，現行毒品危害防制
條例第4條第1項、第2項、第19條第1項、修正前、後毒品危害防
制條例第17條第2項，藥事法第83條第1項，刑法第2條第1項前段
、第11條、第47條第1項、第62條前段、第59條、第51條第5款、
第38條第2項前段、第38條之1第1項前段、第3項，第40條之2第1
項，判決如主文。
本案經檢察官李鵬程提起公訴及移送併辦，檢察官陳建弘到庭執
行職務。　　　　　　
中    華    民    國   110    年    11    月    24    日
                  刑事第六庭    審判長法  官  張瑛宗
                                      法  官  李秋瑩
                                      法  官  林逸梅
以上正本證明與原本無異。
如不服本判決，應於收受送達後20日內向本院提出上訴書狀，其
未敘述上訴之理由者並得於提起上訴後20日內向本院補提理由書
（均須按他造當事人之人數附繕本）「切勿逕送上級法院」。
被告就附表一編號29轉讓禁藥部分不得上訴。
                                      書記官  施淑華
中    華    民    國   110    年    11    月    24    日
附錄本案論罪科刑法條全文
109年7月15日修正施行前毒品危害防制條例第4條
製造、運輸、販賣第一級毒品者，處死刑或無期徒刑；處無期徒
刑者，得併科新臺幣二千萬元以下罰金。
製造、運輸、販賣第二級毒品者，處無期徒刑或七年以上有期徒
刑，得併科新臺幣一千萬元以下罰金。
製造、運輸、販賣第三級毒品者，處七年以上有期徒刑，得併科
新臺幣七百萬元以下罰金。
製造、運輸、販賣第四級毒品者，處五年以上十二年以下有期徒
刑，得併科新臺幣三百萬元以下罰金。
製造、運輸、販賣專供製造或施用毒品之器具者，處一年以上七
年以下有期徒刑，得併科新臺幣一百萬元以下罰金。
前五項之未遂犯罰之。

現行毒品危害防制條例第4條
製造、運輸、販賣第一級毒品者，處死刑或無期徒刑；處無期徒
刑者，得併科新臺幣3千萬元以下罰金。
製造、運輸、販賣第二級毒品者，處無期徒刑或10年以上有期徒
刑，得併科新臺幣1千5百萬元以下罰金。
製造、運輸、販賣第三級毒品者，處7年以上有期徒刑，得併科
新臺幣1千萬元以下罰金。
製造、運輸、販賣第四級毒品者，處5年以上12年以下有期徒刑
，得併科新臺幣5百萬元以下罰金。
製造、運輸、販賣專供製造或施用毒品之器具者，處1年以上7年
以下有期徒刑，得併科新臺幣1百50萬元以下罰金。
前五項之未遂犯罰之。

藥事法第83條
明知為偽藥或禁藥，而販賣、供應、調劑、運送、寄藏、牙保、
轉讓或意圖販賣而陳列者，處七年以下有期徒刑，得併科新臺幣
五千萬元以下罰金。
犯前項之罪，因而致人於死者，處七年以上有期徒刑，得併科新
臺幣一億元以下罰金；致重傷者，處三年以上十二年以下有期徒
刑，得併科新臺幣七千五百萬元以下罰金。
因過失犯第一項之罪者，處二年以下有期徒刑、拘役或科新臺幣
五百萬元以下罰金。
第一項之未遂犯罰之。

槍砲彈藥刀械管制條例第12條
未經許可，製造、販賣或運輸子彈者，處1年以上7年以下有期徒
刑，併科新台幣500萬元以下罰金。
未經許可，轉讓、出租或出借子彈者，處6月以上5年以下有期徒
刑，併科新台幣300萬元以下罰金。
意圖供自己或他人犯罪之用，而犯前二項之罪者，處3年以上10
年以下有期徒刑，併科新台幣700萬元以下罰金。
未經許可，持有、寄藏或意圖販賣而陳列子彈者，處5年以下有
期徒刑，併科新台幣300萬元以下罰金。
第1項至第3項之未遂犯罰之。

附表一         編號 時間 對象 金額 毒品(禁藥)種類 行為方式 譯文內容 原審宣告刑 本院宣告刑  地點          1 109年7月16日中午12時1分許 林義順 4000元  海洛因  乙○○於左列時間、地點，以左列金額販賣海洛因1包予林義順。 A：0000000000 (乙○○) B：00-0000000 (林義順) 　 109年7月16日上午11時 47分6秒 A：喂 B：出來吃東西了 A：好…○○路的○○○○ B：我不在打了喔 乙○○犯販賣第一級毒品罪，累犯，處有期徒刑柒年玖月。 未扣案犯罪所得新臺幣肆仟元沒收之，於全部或一部不能沒收或不宜執行沒收時，追徵其價額。 扣案附表二編號７所示物品，沒收之。 上訴駁回  嘉義市○區○○○路000巷道              A：0000000000 (乙○○) B：00-0000000 (林義順)  109年7月16日中午12時 1分 A：喂 B：我到了 A：好    主要證據資料： ⑴被告警、偵、審自白供述(詳判決理由)。 ⑵證人林義順警詢、偵查具結之證言(偵8568卷二第504-505頁、第518頁)。 ⑶109年聲監字第257號通訊監察書暨譯文(警8150號卷第71-72頁、警6502號卷第501頁)。 ⑷監視器翻拍照片(警6502號卷第101頁)           2 109年7月23日上午6時40分許 林義順 4000元  海洛因 乙○○於左列時間、地點，以左列金額販賣海洛因1包予林義順。 ❶ A：0000000000 (乙○○) B：00-0000000 (林義順) 109年7月23日上午6時31分38秒　 　 A：喂 B：出來吃東西喔 A：喔好啊好啊 B：你在哪? A：○○○路這 B：○○○路吼? A：嘿○○○路這 ❷ A：0000000000 (乙○○) B：00-0000000 (林義順) 　 109年7月23日上午6時37分 A：喂 B：到了 乙○○犯販賣第一級毒品罪，累犯，處有期徒刑柒年玖月。 未扣案犯罪所得新臺幣肆仟元沒收之，於全部或一部不能沒收或不宜執行沒收時，追徵其價額。 扣案附表二編號７所示物品，沒收之。 上訴駁回。  嘉義市○區○○○路000巷道          主要證據資料： ⑴被告警、偵、審自白供述(詳判決理由)。 ⑵證人林義順警詢、偵查具結之證言(偵8568卷一第15頁、第25-26頁，偵8568號卷二第505-506、519頁)。 ⑶109年聲監字第257號通訊監察書暨譯文(警8150號卷第71-72頁、警6502號卷第501頁)。 ⑷監視器翻拍照片(警6502號卷第101頁)          3 109年7月23日下午5時33分許 林義順 4000元  海洛因 乙○○於左列時間、地點，以左列金額販賣海洛因1包予林義順。 A：0000000000 (乙○○) B：00-0000000 (林義順) 　 109年7月23日下午5時31分1秒 A：喂 B：出來吃東西喔 A：好啊好啊 B：阿我在你樓下了喔 A：好好 乙○○犯販賣第一級毒品罪，累犯，處有期徒刑柒年玖月。 未扣案犯罪所得新臺幣肆仟元沒收之，於全部或一部不能沒收或不宜執行沒收時，追徵其價額。 扣案附表二編號７所示物品，沒收之。 上訴駁回。  嘉義市○區○○○路000巷道         主要證據資料： ⑴被告警、偵、審自白供述(詳判決理由)。 ⑵證人林義順警詢、偵查具結之證言(偵8568卷一第15-16頁、第26頁，偵8568號卷二第506、519頁)。 ⑶109年聲監字第257號通訊監察書暨譯文(警8150號卷第71-72頁、警6502號卷第501頁)。 ⑷監視器翻拍照片(警6502號卷第102頁)          4 109年7月24日晚間6時25分許 林義順 2000元 海洛因 乙○○於左列時間、地點，以左列金額販賣海洛因1包予林義順。 A：0000000000 (乙○○) B：00-0000000 (林義順) 　 109年7月24日晚間6時17分30秒 A：喂 B：喂出來吃東西喔 A：好啊好 B：阿在你們下面了 A：好 B：阿一半，一半 A：好 乙○○犯販賣第一級毒品罪，累犯，處有期徒刑柒年捌月。 未扣案犯罪所得新臺幣貳仟元沒收之，於全部或一部不能沒收或不宜執行沒收時，追徵其價額。 扣案附表二編號７所示物品，沒收之。 上訴駁回。  嘉義市○區○○○路000巷道         主要證據資料： ⑴被告警、偵、審自白供述(詳判決理由)。 ⑵證人林義順警詢、偵查具結之證言(偵8568卷一第16-17頁、第27頁，偵8568號卷二第507、519頁)。 ⑶109年聲監字第257號通訊監察書暨譯文(警8150號卷第71-72頁、警6502號卷第502頁)。 ⑷監視器翻拍照片(警6502號卷第103頁)          5 109年7月25日上午11時36分許 林義順 2000元 海洛因 乙○○於左列時間、地點，以左列金額販賣海洛因1包予林義順。 A：0000000000 (乙○○) B：00-0000000 (林義順) 　 109年7月25日上午11時32分10秒 A：喂 B：來吃東西喔 A：喔好啦 B：我過去你那喔，一半一半 A：好 B：阿你馬上出來喔 乙○○犯販賣第一級毒品罪，累犯，處有期徒刑柒年捌月。 未扣案犯罪所得新臺幣貳仟元沒收之，於全部或一部不能沒收或不宜執行沒收時，追徵其價額。 扣案附表二編號７所示物品，沒收之。 上訴駁回。  嘉義市○區○○○路000巷道         主要證據資料： ⑴被告警、偵、審自白供述(詳判決理由)。 ⑵證人林義順警詢、偵查具結之證言(偵8568卷一第17頁、第27-28頁，偵8568號卷二第507、519-520頁)。 ⑶109年聲監字第257號通訊監察書暨譯文(警8150號卷第71-72頁、警6502號卷第502頁)。 ⑷監視器翻拍照片(警6502號卷第104頁)          6 109年7月25日下午3時13分許 林義順 2000元  甲基安非他命 乙○○於左列時間、地點，以左列金額販賣甲基安非他1包予林義順。 ❶ A：0000000000 (乙○○) B：00-0000000 (林義順) 　 109年7月25日下午2時10分56秒　 A：你好 B：阿你不下來一下， 　 我現在人在下面 A：靠邀，我現在不在家欸 B：你在哪? A：我在外面這，你等我一下 B：好，你要回來喔?  A：要等一下，等我一下，我去人家那裡一下馬上好 B：這樣喔，那我等下在打給你?還是怎樣? A：好啊，不然你等下打給我好了 B：好啦好啦」　 ❷ A：0000000000 (乙○○) B：00-0000000 (林義順)  109年7月25日下午2時56分33秒　　　 A：喂 B：阿你回來了沒? A：有拉，我現在回去，大約5分鐘 B：你現在要回來喔?好啦好啦 A：好 乙○○犯販賣第二級毒品罪，累犯，處有期徒刑伍年貳月。 未扣案犯罪所得新臺幣貳仟元沒收之，於全部或一部不能沒收或不宜執行沒收時，追徵其價額。 扣案附表二編號７所示物品，沒收之。 上訴駁回。  嘉義市○區○○○路000巷道         主要證據資料： ⑴被告警、偵、審自白供述(詳判決理由)。 ⑵證人林義順警詢、偵查具結之證言(偵8568號卷二第504、507、520頁)。 ⑶109年聲監字第257號通訊監察書暨譯文(警8150號卷第71-72頁、警6502號卷第502頁)。 ⑷監視器翻拍照片(警6502號卷第105頁)          7 109年7月26日上午11時23分許 林義順 2000元  海洛因  乙○○於左列時間、地點，以左列金額販賣海洛因1包予林義順。 ❶ A：0000000000 (乙○○) B：00-0000000 (林義順) 　 109年7月26日上午10時45分12秒 A：喂 B：阿出來吃東西阿 A：好啊 B：阿我在下面阿喔 A：好好好 B：阿要快下來喔 ❷ A：0000000000 (乙○○) B：00-0000000 (林義順) 109年7月26日上午10時59分58秒　 　　 A：喂 B：欸我等下在打給你 A：啊我就… B：我我等下在打給你 A：都沒看到你來 B：我等下在打給你 A：喔好好好 ❸ A：0000000000 (乙○○) B：00-0000000 (林義順) 　 109年7月26日上午11時12分18秒　　　 B：喂 A：嘿 B：車沒有油啦！現在用好了啦！ A：喔，好。 B：你馬上下來，馬上 下來 A：喔，好好好 乙○○犯販賣第一級毒品罪，累犯，處有期徒刑柒年捌月。 未扣案犯罪所得新臺幣貳仟元沒收之，於全部或一部不能沒收或不宜執行沒收時，追徵其價額。 扣案附表二編號７所示物品，沒收之。 上訴駁回。  嘉義市○區○○○路000巷道         主要證據資料： ⑴被告警、偵、審自白供述(詳判決理由)。 ⑵證人林義順警詢、偵查具結之證言(偵8568卷一第18頁，偵8568號卷二第508、520頁)。 ⑶109年聲監字第257號通訊監察書暨譯文(警8150號卷第71-72頁、警6502號卷第503頁)。 ⑷監視器翻拍照片(警6502號卷第106頁) 。         8 109年7月27日上午9時35分許 林義順 2000元 海洛因 乙○○於左列時間、地點，以左列金額販賣海洛因1包予林義順。 A：0000000000 (乙○○) B：00-0000000 (林義順) 　 109年7月27日上午9時30分28秒 A：喂 B：喂，我幫你買飲料過去喔 A：好啊好啊 B：好啊，阿一半 A：喔好 B：啊我在下面 乙○○犯販賣第一級毒品罪，累犯，處有期徒刑柒年捌月。 未扣案犯罪所得新臺幣貳仟元沒收之，於全部或一部不能沒收或不宜執行沒收時，追徵其價額。 扣案附表二編號７所示物品，沒收之。 上訴駁回。  嘉義市○區○○○路000巷道         主要證據資料： ⑴被告警、偵、審自白供述(詳判決理由)。 ⑵證人林義順警詢、偵查具結之證言(偵8568卷一第19、29-30頁，偵8568號卷二第508、520-521頁)。 ⑶109年聲監字第257號通訊監察書暨譯文(警8150號卷第71-72頁、警6502號卷第503頁)。 ⑷監視器翻拍照片(警6502號卷第107頁) 。         9 109年7月29日中午12時32分許 林義順 2000元 海洛因 乙○○於左列時間、地點，以左列金額販賣海洛因1包予林義順。 A：0000000000 (乙○○) B：00-0000000 (林義順) 　 109年7月29日中午12時28分42秒 A：喂 B：出來吃飯喔 A：好好 B：好吼，啊我過去載你，還是? A：喔好好 乙○○犯販賣第一級毒品罪，累犯，處有期徒刑柒年捌月。 未扣案犯罪所得新臺幣貳仟元沒收之，於全部或一部不能沒收或不宜執行沒收時，追徵其價額。 扣案附表二編號７所示物品，沒收之。 上訴駁回。  嘉義市○區○○○路000巷道         主要證據資料： ⑴被告警、偵、審自白供述(詳判決理由)。 ⑵證人林義順警詢、偵查具結之證言(偵8568卷一第19-20、30-31頁，偵8568號卷二第509、521頁)。 ⑶109年聲監字第257號通訊監察書暨譯文(警8150號卷第71-72頁、警6502號卷第503頁)。 ⑷監視器翻拍照片(警6502號卷第108頁) 。         109年7月31日上午9時8分許 林義順 2000元 海洛因 乙○○於左列時間、地點，以左列金額販賣海洛因1包予林義順。 A：0000000000 (乙○○) B：00-0000000 (林義順) 　 109年7月31日上午9時5分10秒 A：喂 B：我買涼的過去了 A：好啊 B：阿一半 A：喔好 乙○○犯販賣第一級毒品罪，累犯，處有期徒刑柒年捌月。 未扣案犯罪所得新臺幣貳仟元沒收之，於全部或一部不能沒收或不宜執行沒收時，追徵其價額。 扣案附表二編號７所示物品，沒收之。 上訴駁回。  嘉義市○區○○○路000巷道         主要證據資料： ⑴被告警、偵、審自白供述(詳判決理由)。 ⑵證人林義順警詢、偵查具結之證言(偵8568卷一第20、31頁，偵8568號卷二第509、521頁)。 ⑶109年聲監字第257號通訊監察書暨譯文(警8150號卷第71-72頁、警6502號卷第504頁)。 ⑷監視器翻拍照片(警6502號卷第109頁) 。         109年8月1日下午1時54分許 林義順 2000元 海洛因 乙○○於左列時間、地點，以左列金額販賣海洛因1包予林義順。 A：0000000000 (乙○○) B：00-0000000 (林義順) 　 109年8月1日下午1時50分15秒 A：喂 B：兄弟(訊號不清)  A：喂喂喂 B：買飲料 A：喔好啊 B：阿半糖好嗎 A：半糖喔，好好好 乙○○犯販賣第一級毒品罪，累犯，處有期徒刑柒年捌月。 未扣案犯罪所得新臺幣貳仟元沒收之，於全部或一部不能沒收或不宜執行沒收時，追徵其價額。 扣案附表二編號７所示物品，沒收之。 上訴駁回。  嘉義市○區○○路000巷道         主要證據資料： ⑴被告警、偵、審自白供述(詳判決理由)。 ⑵證人林義順警詢、偵查具結之證言(偵8568卷一第21、32頁，偵8568號卷二第509、521-522頁)。 ⑶109年聲監字第257號通訊監察書暨譯文(警8150號卷第71-72頁、警6502號卷第504頁)。 ⑷監視器翻拍照片(警6502號卷第110頁) 。         109年8月3日下午1時13分許 林義順 1000元 海洛因 乙○○於左列時間、地點，以左列金額販賣海洛因1包予林義順。 A：0000000000 (乙○○) B：00-0000000 (林義順) 　 109年8月3日下午1時9分38秒 A：喂 B：阿我幫你買涼欸 A：喔好 B：阿1杯喔 A：喔好好好 乙○○犯販賣第一級毒品罪，累犯，處有期徒刑柒年柒月。 未扣案犯罪所得新臺幣壹仟元沒收之，於全部或一部不能沒收或不宜執行沒收時，追徵其價額。 扣案附表二編號７所示物品，沒收之。 上訴駁回。  嘉義市○區○○○路000巷道         主要證據資料： ⑴被告警、偵、審自白供述(詳判決理由)。 ⑵證人林義順警詢、偵查具結之證言(偵8568卷一第21、32頁，偵8568號卷二第509、521-522頁)。 ⑶109年聲監字第257號通訊監察書暨譯文(警8150號卷第71-72頁、警6502號卷第505頁)。 ⑷監視器翻拍照片(警6502號卷第114頁) 。         109年9月6日晚間8時29分許 林義順 2000元 海洛因 乙○○於左列時間、地點，以左列金額販賣海洛因1包予林義順。 無 乙○○犯販賣第一級毒品罪，累犯，處有期徒刑柒年捌月。 未扣案犯罪所得新臺幣貳仟元沒收之，於全部或一部不能沒收或不宜執行沒收時，追徵其價額。 扣案附表二編號７所示物品，沒收之。 原判決撤銷。 乙○○犯販賣第一級毒品罪，累犯，處有期徒刑柒年捌月。 未扣案犯罪所得新臺幣貳仟元沒收，於全部或一部不能沒收或不宜執行沒收時，追徵其價額。 扣案附表二編號7所示物品，沒收。  嘉義市○區○○○路000巷00號大門前         主要證據資料： ⑴被告警、偵、審自白供述(詳判決理由)。 ⑵證人林義順警詢、偵查具結之證言(警7415號卷第19-22頁，偵9757號卷第51-53頁)。 ⑶監視器翻拍照片(偵8568號卷一第238頁) 。         109年6月初某日 李桂霖 4000元 甲基安非他命  乙○○於左列時間、地點，以左列金額販賣甲基安非他1包予李桂霖。 無 乙○○犯販賣第二級毒品罪，累犯，處有期徒刑參年玖月。 未扣案犯罪所得新臺幣肆仟元沒收之，於全部或一部不能沒收或不宜執行沒收時，追徵其價額。 扣案附表二編號７所示物品，沒收之。 上訴駁回。  嘉義市○區○○○街00號0樓0         主要證據資料： ⑴被告警、偵、審自白供述(詳判決理由)。 ⑵證人李桂霖警詢、偵查具結之證言(偵8568卷二第555、574頁，警7297號卷第40-41頁)。         109年7月1日至 14日間之某日 李桂霖 5000元 甲基安非他命 乙○○於左列時間、地點，以左列金額販賣甲基安非他1包予李桂霖。 無 乙○○犯販賣第二級毒品罪，累犯，處有期徒刑參年拾月。 未扣案犯罪所得新臺幣伍仟元沒收之，於全部或一部不能沒收或不宜執行沒收時，追徵其價額。 扣案附表二編號７所示物品，沒收之。 上訴駁回。  嘉義市○區○○○街00號0樓0         主要證據資料： ⑴被告警、偵、審自白供述(詳判決理由)。 ⑵證人李桂霖警詢、偵查具結之證言(偵8568號卷二第555、575頁，警7297號卷第40-41頁)。         109年8月25日晚間10時30分許    李桂霖 12000元  甲基安非他命 乙○○於左列時間、地點，以賒欠方式販賣左列金額之甲基安非他1包予李桂霖。 無 乙○○犯販賣第二級毒品罪，累犯，處有期徒刑伍年陸月。 扣案附表二編號７所示物品，沒收之。 上訴駁回。  嘉義市○區○○路000號0樓0         主要證據資料： ⑴被告警、偵、審自白供述(詳判決理由)。 ⑵證人李桂霖警詢、偵查具結之證言(偵8568號卷二第551-555、573-5頁，警7297號卷第40-41頁)。         109年7月17日上午10時41分許 甲○○ 2000元 甲基安非他命 乙○○於左列時間、地點，以左列金額販賣甲基安非他1包予甲○○。 A：0000000000 (乙○○) B：00-0000000 (甲○○) 　 109年7月17日上午9時59分42秒 B：喂，你在哪? A：我在○○○路 B：喔，我過去喔 乙○○犯販賣第二級毒品罪，累犯，處有期徒刑伍年貳月。 未扣案犯罪所得新臺幣貳仟元沒收之，於全部或一部不能沒收或不宜執行沒收時，追徵其價額。 扣案附表二編號７所示物品，沒收之。 上訴駁回。  嘉義市○區○○○路000巷口         主要證據資料： ⑴被告警、偵、審自白供述(詳判決理由)。 ⑵證人甲○○警詢、偵查具結之證言(偵8568卷二第434-435頁，偵8568號卷二第459-561、493-495頁)。 ⑶109年聲監字第257號通訊監察書暨譯文(警8150號卷第71-72頁、警6502號卷第505頁)。 ⑷監視器翻拍照片(警6502號卷第112頁) 。         109年7月29日晚間6時43分許    甲○○ 2000元 甲基安非他命 乙○○於左列時間、地點，以左列金額販賣甲基安非他1包予甲○○。 A：0000000000 (乙○○) B：00-0000000 (甲○○)  109年7月29日晚間6時7分33秒 B：喂 A：喂 B：有在那裡嗎? A：有阿 B：啊我過去喔 A：好啊 乙○○犯販賣第二級毒品罪，累犯，處有期徒刑伍年貳月。 未扣案犯罪所得新臺幣貳仟元沒收之，於全部或一部不能沒收或不宜執行沒收時，追徵其價額。 扣案附表二編號７所示物品，沒收之。 上訴駁回。  嘉義市○區○○○路000巷口         主要證據資料： ⑴被告警、偵、審自白供述(詳判決理由)。 ⑵證人甲○○警詢、偵查具結之證言(偵8568卷二第433-434、438-439、459-461、第493-494、498-499頁)。 ⑶109年聲監字第257號通訊監察書暨譯文(警8150號卷第71-72頁、警6502號卷第506頁)。 ⑷監視器翻拍照片(警6502號卷第116頁) 。         109年8月4日晚間6時47分後約20分鐘 甲○○ 2000元   甲基安非他命 乙○○於左列時間、地點，以左列金額販賣甲基安非他1包予甲○○。 ❶ A：0000000000 (乙○○) B：00-0000000 (甲○○)  109年8月4日晚間6時15分8秒　 　 A：喂 B：喂權喔，2皮可以出去嘛? A：蛤? B：2皮拉 A：2皮出的來啊 B：阿還要吃荔枝嘛?我去買一下 A：沒關係啦，都好啦 B：好嗎，好吼? A：沒關係啦，你來○○路你知道嗎?○○路過○○路口有一間○○○○，你到那裡，好嗎? B：好好。 ❷ A：0000000000 (乙○○) B：00-0000000 (甲○○)  109年8月4日晚間6時31分42秒　 B：喂 A：喂德阿，我跟你說你來○○路那邊不是有一間○○○你知道嗎?○○○旁邊有一間○○○ B：○○路○○○? A：你知道嗎? B：不知道欸，跟甚麼路交叉? A：跟○○路口交叉 B：中興喔? A：嘿○○路，阿○○○旁邊有一間○○○ B：○○○喔 A：嘿○○○，你到那打給我 B：好啦，我荔枝幫你準備好了 A：好，謝謝拉 ❸ A：0000000000 (乙○○) B：00-0000000 (甲○○)  109年8月4日晚間6時47分16秒　　 A：喂 B：喂，到了喔 B：好OK你等我一下喔 A：好 乙○○犯販賣第二級毒品罪，累犯，處有期徒刑伍年貳月。 未扣案犯罪所得新臺幣貳仟元沒收之，於全部或一部不能沒收或不宜執行沒收時，追徵其價額。 扣案附表二編號７所示物品，沒收之。 上訴駁回。  嘉義市○區○○路與○○路交岔路口旁之○○○         主要證據資料： ⑴被告警、偵、審自白供述(詳判決理由)。 ⑵證人甲○○警詢、偵查具結之證言(偵8568卷二第433-434、439-440、459-461、493-494、499-500頁)。 ⑶109年聲監字第257號通訊監察書暨譯文(警8150號卷第71-72頁、警6502號卷第506頁、偵8568號卷二第450-451頁)。         109年8月13日中午12時46分許 甲○○ 2000元  甲基安非他命 乙○○於左列時間、地點，以左列金額販賣甲基安非他1包予甲○○。 ❶ A：0000000000 (乙○○) B：00-0000000 (甲○○)  109年8月13日上午11時55分45秒　　 B：喂 A：喂 B：阿你回來了嗎? A：嘿我回來了 B：啊在哪裡? A：在那個…○○里○○路那邊 B：喔之前那個○○○○A:○○○○跟○○那，對對對 B：我○○○○那打給你 A：好 B：阿那個多點2皮喔，阿不要用浸那麼濕拉 A：好 ❷ A：0000000000 (乙○○) B：00-0000000 (甲○○)  109年8月13日中午12時42分44秒　 A：喂 B：喂 A：我快到了，等我一下馬上好 B：不然換前面一點好不好 A：有…有鳥喔?還是怎樣? B：嘿阿 A：好，不然前面一點不是有一間全家 B：○○那好? A：你要○○?好啦 B：○○大賣場吼 A：好好好 乙○○犯販賣第二級毒品罪，累犯，處有期徒刑伍年貳月。 未扣案犯罪所得新臺幣貳仟元沒收之，於全部或一部不能沒收或不宜執行沒收時，追徵其價額。 扣案附表二編號７所示物品，沒收之。 上訴駁回。  嘉義市○區○○路與○○路交岔路口         主要證據資料： ⑴被告警、偵、審自白供述(詳判決理由)。 ⑵證人甲○○警詢、偵查具結之證言(偵8568卷二第433-434、440-441、459-461、493-494、500-502頁)。 ⑶109年聲監字第257號通訊監察書暨譯文(警8150號卷第71-72頁、警6502號卷第506-507頁)。 ⑷監視器翻拍照片(警6502號卷第117頁) 。         109年7月20日晚間6時53分許 黃印太 2000元 甲基安非他命 乙○○於左列時間、地點，以左列金額販賣甲基安非他1包予黃印太。 ❶ A：0000000000 (乙○○) B：0000000000 (黃印太) 　 109年7月20日晚間6時21分10秒　　 A：喂 B：你有要進來○○這裡? A：有要過去?比較有困難喔，你有要出來? B：阿你在哪? A：我在○○○路這 B：了解，好 A：好 ❷ A：0000000000 (乙○○) B：0000000000 (黃印太) 109年7月20日晚間6時48分9秒　　 A：喂 B：我在○○路了嘿 A：你說甚麼? B：我在○○路，馬上 A：好 乙○○犯販賣第二級毒品罪，累犯，處有期徒刑伍年貳月。 未扣案犯罪所得新臺幣貳仟元沒收之，於全部或一部不能沒收或不宜執行沒收時，追徵其價額。 扣案附表二編號７所示物品，沒收之。 上訴駁回。  嘉義市○區○○○路000巷道         主要證據資料： ⑴被告警、偵、審自白供述(詳判決理由)。 ⑵證人黃印太警詢、偵查具結之證言(偵8568卷一第153-155、167-170頁，警7858號卷第44-47頁)。 ⑶109年聲監字第257號通訊監察書暨譯文(警8150號卷第71-72頁、警6502號卷第509頁)。 ⑷監視器翻拍照片(警6502號卷第98頁) 。         109年8月3日下午1時14分許   黃印太 2000元  甲基安非他命 乙○○於左列時間、地點，以左列金額販賣甲基安非他1包予黃印太。 ❶ A：0000000000 (乙○○) B：0000000000 (黃印太) 109年8月3日中午12時0分55秒　　 B：喂，在哪裡? A：○○○路這 B：好，我知道，我到在打給你 A：好 ❷ A：0000000000 (乙○○) B：0000000000 (黃印太) 109年8月3日下午1時7分9秒　　 B：我在○○路了嘿 A：你在○○路好 A：了解 乙○○犯販賣第二級毒品罪，累犯，處有期徒刑伍年貳月。 未扣案犯罪所得新臺幣貳仟元沒收之，於全部或一部不能沒收或不宜執行沒收時，追徵其價額。 扣案附表二編號７所示物品，沒收之。 上訴駁回。  嘉義市○區○○○路000巷道         主要證據資料： ⑴被告警、偵、審自白供述(詳判決理由)。 ⑵證人黃印太警詢、偵查具結之證言(偵8568卷一第153、155-156、167-168、170頁，警7858號卷第44-46、47-48頁)。 ⑶109年聲監字第257號通訊監察書暨譯文(警8150號卷第71-72頁、警6502號卷第509頁)。 ⑷監視器翻拍照片(警6502號卷第99頁) 。         109年9月8日上午8時56分許   黃印太 2000元  甲基安非他命 乙○○於左列時間、地點，以左列金額販賣甲基安非他1包予黃印太。 ❶ A：0000000000 (乙○○) B：0000000000 (黃印太) 109年9月8日上午8時36分55秒　　 A：喂 B：你在哪阿? A：我在市內阿 B：市內哪裡?我在○○路 A：你在○○路，我在○○路這 B：○○路那喔 A：嘿丟 B：好，我到打給你 ❷ A：0000000000 (乙○○) B：0000000000 (黃印太) 109年9月8日上午8時38分46秒　　 B：喂 A：我剛跟你說在○○路，對嗎 B：嘿 A：○○路○○○這 B：喔好了解 乙○○犯販賣第二級毒品罪，累犯，處有期徒刑伍年貳月。 未扣案犯罪所得新臺幣貳仟元沒收之，於全部或一部不能沒收或不宜執行沒收時，追徵其價額。 扣案附表二編號７所示物品，沒收之。 上訴駁回。  嘉義市○區○○路000號之○○○汽車旅館         主要證據資料： ⑴被告警、偵、審自白供述(詳判決理由)。 ⑵證人黃印太警詢、偵查具結之證言(偵8568卷一第153、156-157、167-168、170頁，警7858號卷第44-46、48-49頁，原審卷第219-220頁)。 ⑶109年聲監續字第413號通訊監察書暨譯文(警8150號卷第74-75頁、警6502號卷第509-510頁)。 ⑷監視器翻拍照片(警6502號卷第100頁) 。          109年9月間某日晚間8時許   黃印太 2000元  甲基安非他命 乙○○於左列時間、地點，以左列金額販賣甲基安非他1包予黃印太。 無 乙○○犯販賣第二級毒品罪，累犯，處有期徒刑貳年捌月。 未扣案犯罪所得新臺幣貳仟元沒收之，於全部或一部不能沒收或不宜執行沒收時，追徵其價額。 扣案附表二編號７所示物品，沒收之。 上訴駁回。  嘉義市○區○○○路000巷00號         主要證據資料： ⑴被告警、偵、審自白供述(詳判決理由)。 ⑵證人黃印太警詢、偵查具結之證言(偵8568卷一第153頁，警7858號卷第44-46頁，原審卷第219-221頁)。         109年8月中旬某日晚間7時30分許 楊正偉 1000元 甲基安非他命 乙○○於左列時間、地點，以左列金額販賣甲基安非他1包予楊正偉。 無 乙○○犯販賣第二級毒品罪，累犯，處有期徒刑伍年壹月。 未扣案犯罪所得新臺幣壹仟元沒收之，於全部或一部不能沒收或不宜執行沒收時，追徵其價額。 扣案附表二編號７所示物品，沒收之。 上訴駁回。  嘉義市○區○○路000號0樓         主要證據資料： ⑴被告警、偵、審自白供述(詳判決理由)。 ⑵證人楊正偉警詢、偵查具結之證言(偵8568卷二第377-379、386頁)。         109年9月初某日晚間8時許 楊正偉 1000元 甲基安非他命 乙○○於左列時間、地點，以左列金額販賣甲基安非他1包予楊正偉。 無 乙○○犯販賣第二級毒品罪，累犯，處有期徒刑伍年壹月。 未扣案犯罪所得新臺幣壹仟元沒收之，於全部或一部不能沒收或不宜執行沒收時，追徵其價額。 扣案附表二編號７所示物品，沒收之。 上訴駁回。  嘉義市○區○○路000號0樓         主要證據資料： ⑴被告警、偵、審自白供述(詳判決理由)。 ⑵證人楊正偉警詢、偵查具結之證言(偵8568卷二第377-379、379-380、386頁)。         109年9月18日凌晨1時25分許 丁○○ 5000元 甲基安非他命 乙○○於左列時間、地點，以賒欠方式販賣左列金額之甲基安非他1包予丁○○。 無 乙○○犯販賣第二級毒品罪，累犯，處有期徒刑伍年肆月。 扣案附表二編號７所示物品，沒收之。 原判決撤銷。 乙○○犯販賣第二級毒品罪，累犯，處有期徒刑參年。 扣案附表二編號7所示物品，沒收。  嘉義市○區○○○路000巷00號         主要證據資料： ⑴被告警、偵、審自白供述(詳判決理由)。 ⑵證人丁○○警詢之證言(本院卷二第105-111頁)。 ⑶監視器翻拍照片(偵8568號卷一第239-240頁，警7415號卷第31頁) 。         109年6月14日晚間8時55分後約1小時 丙○○ 48000元  甲基安非他命 乙○○於左列時間、地點，以左列金額販賣甲基安非他1包予丙○○。 ❶ A：0000000000 (張亨彥) B：0000000000 (乙○○) 　　 109年06月14日晚間8時55分9秒　 A：喂，你有空嗎 B：我現在在朋友家 A：你要過來嗎 B：又有人要找我 A：不是很急，看你能不能過來一下 B：我有認識嗎 A：有，我叫他跟你說，喂阿權，我是阿達仔 B：哦達哥 A：看你能不能過來，我有個工作跟你商量一下 B：我等一下過去 A：要多久 B：一個小時 A：好不要拖太久 B：好」 ❷ A：0000000000 (張亨彥) B：0000000000 (乙○○) 　 109年6月14日晚間9時41分55秒　　 A：喂 B：你在那 A：我在家 B：我在這邊 A：他還沒有來 B：他不是約我來 A：我打電話連絡他 B：你過來我有事跟你   說 A：好，我走出去外   面。 ❸ A：0000000000 (張亨彥) B：0000000000 (乙○○) 　 109年6月14日晚間10時33分36秒　　 B：牛兄，你不是說要有用蜂蜜給我 A：我拿給你 B：好 乙○○犯販賣第二級毒品罪，累犯，處有期徒刑肆年拾月。 未扣案犯罪所得新臺幣肆萬捌仟元沒收之，於全部或一部不能沒收或不宜執行沒收時，追徵其價額。 扣案附表二編號７所示物品，沒收之。 上訴駁回。  嘉義縣○○市○○○00號         主要證據資料： ⑴被告警、偵、審自白供述(詳判決理由)。 ⑵證人張亨彥警詢、偵查具結之證言(偵8568卷二第581-582頁，警3480號卷第14-15頁，原審卷第198-199頁)。 ⑶109年聲監字第186號通訊監察書暨譯文(本院卷一第337、355-358頁，偵8568號卷一第345頁)。         109年7月25日晚間7時50分許 甲○○ 無償 禁藥甲基安非他命  乙○○於左列時間、地點，無償轉讓數量不詳之甲基安非他命(無證據證明淨重10公克以上)予甲○○。 無 乙○○犯藥事法第八十三條第一項之轉讓禁藥罪，累犯，處有期徒刑肆月。 扣案附表二編號７所示物品，沒收之。 原判決撤銷。 乙○○無罪。  嘉義市○區○○○路000巷道         109年9月8日晚間10時許 李宜蓁 轉讓 禁藥甲基安非他命 乙○○於左列時間、地點，無償轉讓數量不詳之甲基安非他命(無證據證明淨重10公克以上)予李宜蓁。 無 乙○○犯藥事法第八十三條第一項之轉讓禁藥罪，累犯，處有期徒刑肆月。 扣案附表二編號７所示物品，沒收之。 原判決撤銷。 乙○○犯藥事法第八十三條第一項之轉讓禁藥罪，累犯，處有期徒刑肆月。 扣案附表二編號7所示物品，沒收。  嘉義市○區○○路000號0樓0         主要證據資料： ⑴被告警、偵、審自白供述(詳判決理由)。 ⑵證人李宜蓁警詢、偵查具結之證言(偵8568卷一第173-175、189-196頁)。 ⑶監視器翻拍照片(偵8568號卷二第409頁)。          109年9月16日凌晨1時許  李宜蓁 轉讓 禁藥甲基安非他命 乙○○於左列時間、地點，無償轉讓數量不詳之甲基安非他命(無證據證明淨重10公克以上)予李宜蓁。 無 乙○○犯藥事法第八十三條第一項之轉讓禁藥罪，累犯，處有期徒刑肆月。 扣案附表二編號７所示物品，沒收之。 原判決撤銷。 乙○○犯藥事法第八十三條第一項之轉讓禁藥罪，累犯，處有期徒刑肆月。 扣案附表二編號7所示物品，沒收。  嘉義市○區○○路000號0樓0         主要證據資料： ⑴被告警、偵、審自白供述(詳判決理由)。 ⑵證人李宜蓁警詢、偵查具結之證言(偵8568卷一第173-175、189-196頁)。 ⑶監視器翻拍照片(偵8568號卷二第411頁)。          109年9月27日下午5時30分 許  黃冠豪 轉讓 禁藥甲基安非他命 乙○○於左列時間、地點，無償轉讓數量不詳之甲基安非他命(無證據證明淨重10公克以上)予黃冠豪。 無 乙○○犯藥事法第八十三條第一項之轉讓禁藥罪，累犯，處有期徒刑肆月。 扣案附表二編號７所示物品，沒收之。 原判決撤銷。 乙○○犯藥事法第八十三條第一項之轉讓禁藥罪，累犯，處有期徒刑肆月。 扣案附表二編號7所示物品，沒收。  嘉義市○區○○路000號0樓0         主要證據資料： ⑴被告警、偵、審自白供述(詳判決理由)。 ⑵證人黃冠豪警詢、偵查具結之證言(偵8568卷一第202、212、217-219頁)。         109年6月16日凌晨0時5分後約20分鐘 張亨彥 轉讓 禁藥甲基安非他命 乙○○於左列時間、地點，無償轉讓數量不詳之甲基安非他命(無證據證明淨重10公克以上)予張亨彥。 A：0000000000 (張亨彥) B：0000000000 (乙○○) 　 109年6月16日凌晨0時5分5秒　 A：他說要寄你買2仟 B：什麼 A：你有空過來 乙○○犯藥事法第八十三條第一項之轉讓禁藥罪，累犯，處有期徒刑肆月。 扣案附表二編號７所示物品，沒收之。 原判決撤銷。 乙○○犯藥事法第八十三條第一項之轉讓禁藥罪，累犯，處有期徒刑肆月。 扣案附表二編號7所示物品，沒收。  嘉義縣○○市○○○00號         主要證據資料： ⑴被告警、偵、審自白供述(詳判決理由)。 ⑵證人張亨彥警詢、原審具結之證言(原審卷第197-199、264-267頁)。 ⑶109年聲監字第186號通訊監察書暨譯文(本院卷一第343、355-358頁)。         109年7月2日晚間8時49分許 張亨彥 轉讓 禁藥甲基安非他命 乙○○於左列時間、地點，無償轉讓數量不詳之甲基安非他命(無證據證明淨重10公克以上)予張亨彥。 A：0000000000 (張亨彥) B：0000000000 (乙○○) 　 109年7月2日晚間8時49分8秒 B：牛兄，我在外面 A：好 乙○○犯藥事法第八十三條第一項之轉讓禁藥罪，累犯，處有期徒刑肆月。 扣案附表二編號７所示物品，沒收之。 原判決撤銷。 乙○○犯藥事法第八十三條第一項之轉讓禁藥罪，累犯，處有期徒刑肆月。 扣案附表二編號7所示物品，沒收。  嘉義縣○○市○○○00號         主要證據資料： ⑴被告警、偵、審自白供述(詳判決理由)。 ⑵證人張亨彥警詢、原審具結之證言(原審卷第197-199、264-267頁)。 ⑶109年聲監續字第348號通訊監察書暨譯文(本院卷一第361-363頁，偵8568號卷一第343頁)。         犯罪事實      乙○○犯非法持有子彈罪，累犯，處有期徒刑拾月，併科罰金新臺幣壹萬元，罰金如易服勞役，以新臺幣壹仟元折算壹日。 扣案附表二編號之２所示物品，沒收之。 上訴駁回。  乙○○基於持有具殺傷力子彈之犯意，於民國109年7月間某日，在其位於嘉義市○區○○○路000巷00號0樓0之租屋處，由真實姓名、年籍資料不詳之成年男子交付具殺傷力之非制式子彈26顆而收受持有之。        


附表二     編號 物品名稱 數量 扣押物品清單字號 備註        1　 甲基安非他命 1包 110年度保管檢字第35號 檢出甲基安非他命 檢驗前毛重：0.52公克 驗餘淨重：0.2756公克   2 甲基安非他命 1包  檢出甲基安非他命 檢驗前毛重：0.41公克 驗餘淨重：0.1963公克。   3 甲基安非他命 1包  檢出甲基安非他命 檢驗前毛重：0.83公克 驗餘淨重：0.5987公克。   4 毒品咖啡包 1包  檢出三級毒品3,4-亞甲基雙氧苯基乙基胺丁酮（Eutylone)、4-甲基乙基卡西酮（4-Methylethcathinone、4-MEC)、4-甲基甲基卡西酮(4-Methylmethcathinone、Mephedrone、4-MMC)、甲基-N，N-二甲基卡西酮（Methyl-N，N-Dimethylcathinone)、硝甲西泮(Nimetazepam） 檢驗前毛重：7.95公克 驗餘淨重：4.4972公克   5 毒品咖啡包 1包  檢出三級毒品4-甲基甲基卡西酮（4-Methylmethcathinone、Mephedrone、4-MMC)、甲基-N，N-二甲基卡西酮（Methyl-N,N-Dimethylcathinone) 檢驗前毛重：8.69公克 驗餘淨重：3.7685公克   6 毒品器具 （斜削吸管） 3支     7 電子產品 IPHONE廠牌行動話 （置入行動電話門號0000000000號晶片卡） 1支   含晶片卡1張   8 電子產品 黑色不詳廠牌行動電話（置入行動電話門號0000000000號晶片卡） 1支  含晶片卡1張   9 毒品器具 （電子磅秤） 3個    10 毒品器具 （大麻吸食器） 1支    11 毒品器具 （海洛因研磨器具） 3組    12 夾鏈袋 5包    13 毒品器具 （水彩儲水筆） 1支  已使用  14 毒品器具 （水彩儲水筆） 3支  未使用 之1 非制式子彈 （金屬彈殼組合直徑9.0mm金屬彈頭） 8顆  已試射 之2  17顆  未試射  16 非制式子彈 （口徑9mm制式空包彈組合直徑9.0mm） 1顆  已試射